臺灣高等法院臺中分院刑事判決　　　　95年度上重訴字第20號
上　訴　人
即　被　告　辛○○
　　　　　　　　　　號
　　　　　　　　　　現於臺灣臺中監獄臺中分監執行中
上　訴　人
即　被　告　庚○○
　　　　　　　　　　之10
　　　　　　　　　　現於臺灣臺中監獄執行中
上二人共同
選任辯護人　張淑琪律師
上列上訴人因毒品危害防制條例案件，不服臺灣臺中地方法院94
年度訴字第3525號中華民國九十五年三月六日第一審判決（起訴
案號：臺灣臺中地方法院檢察署94年度偵字第一六七四四、一四
五八八、一四五八九號，追加起訴案號：同署94年度偵字第一七
五九四，併辦案號：94年度偵字第一八○四九、一八○五六、一
八○五三、一九三八七、一九○七九、一九四六○、一八九一三
號、95年度偵字第六五三五號)，提起上訴，本院判決如下：
      主  文
原判決關於庚○○販賣第一級毒品及定執行刑暨被告辛○○部分
均撤銷。
庚○○共同連續販賣第一級毒品，累犯，處無期徒刑，褫奪公權
終身，扣案之第一級毒品海洛因貳包（淨重拾參點參陸公克、純
質淨重貳點參玖公克，不含包裝袋），均沒收銷燬之。電子磅秤
壹個及包裝袋肆拾個，沒收。0000000000號行動電話壹支沒收，
如不能沒收收時，追徵其價額。販賣第一級毒品所得之財物新臺
幣拾肆萬肆仟元沒收，如全部或一部不能沒收時，以其財產抵償
之。
庚○○其餘被訴部分上訴駁回。
販賣第一級毒品部分所處之無期徒刑與上訴駁回部分所處之有期
徒刑捌年，應執行無期徒刑，褫奪公權終身，併科罰金新台幣參
佰萬元，罰金如易服勞役，以罰金總額與陸個月之日數比例折算
。扣案之第一級毒品海洛因貳包（淨重拾參點參陸公克、純質淨
重貳點參玖公克，不含包裝袋），均沒收銷燬之。電子磅秤壹個
、包裝袋肆拾個及附表一所示之槍、彈暨木質音箱壹個，均沒收
。0000000000號行動電話壹支沒收，如不能沒收收時，追徵其價
額。販賣第一級毒品所得之財物新臺幣拾肆萬肆仟元沒收，如全
部或一部不能沒收時，以其財產抵償之。
辛○○未經許可，持有子彈，累犯，處有期徒刑壹年貳月，併科
罰金新台幣參萬元，罰金如易服勞役，以新台幣壹仟元折算壹日
。扣案之口徑八點九六ｍｍ土造子彈貳顆，沒收。又共同連續販
賣第一級毒品，累犯，處有期徒刑拾伍年。扣案之第一級毒品海
洛因貳包（淨重拾參點參陸公克、純質淨重貳點參玖公克，不含
包裝袋），均沒收銷燬之，電子磅秤壹個及包裝袋肆拾個，沒收
。0000000000號行動電話壹支沒收，如不能沒收收時，追徵其價
額。販賣第一級毒品所得之財物新臺幣拾肆萬肆仟元沒收，如全
部或一部不能沒收時，以其財產抵償之。應執行有期徒刑拾伍年
，併科罰金新台幣參萬元，罰金如易服勞役，以新台幣壹仟元折
算壹日。扣案之第一級毒品海洛因貳包（淨重拾參點參陸公克、
純質淨重貳點參玖公克，不含包裝袋），均沒收銷燬之，電子磅
秤壹個、包裝袋肆拾個及口徑八點九六ｍｍ土造子彈貳顆，均沒
收。0000000000號行動電話壹支沒收，如不能沒收收時，追徵其
價額。販賣第一級毒品所得之財物新臺幣拾肆萬肆仟元沒收，如
全部或一部不能沒收時，以其財產抵償之。
　　  事  實
一、庚○○前於民國 (下同 )九十二年間因施用毒品案件，經台
    灣台中地方法院於九十二年十月二十七日，以九十二年度訴
    字第二一０一號判處有期徒刑十月確定，於九十三年十月二
    十七日縮刑期滿執行完畢。辛○○於九十二年間因施用毒品
    案件，經台灣台中地方法院於九十二年九月二十二日，以九
    十二年度訴字第一九四二號判處有期徒刑八月確定，而於九
    十三年十月二十三日縮刑期滿執行完畢。
二、庚○○明知其友人吳東皇（業於九十三年十一月十五日死亡
    ，另經檢察官為不起訴處分）於九十三年十一月十五日前約
    一個月之某日（起訴書誤載為同年十一月間某日），在其位
    於臺中縣龍井鄉○○村○○路一八四巷一六號之住處前（下
    稱學園路住處）所交付之一只皮包內放置有仿ＳＩＧＳＡＵ
    ＥＲ廠Ｐ二二０型半自動手槍製造之金屬玩具手槍，更換土
    造金屬槍管改造而成，具殺傷力之改造手槍二支（槍枝管制
    編號：0000000000號及0000000000號
    ，含彈匣二個）及比利時ＦＮ廠製造Ｈｉ－Ｐｏｗｅｒ型口
    徑九ｍｍ（九乘十九ｍｍ），具殺傷力之制式半自動手槍一
    支（槍枝管制編號：0000000000號，含彈匣二個
    ，槍號為Ｔ0000000號）、口徑九ｍｍ（九乘十九ｍ
    ｍ）具殺傷力之制式子彈三十一顆（採樣十顆試射）、直徑
    約九ｍｍ之金屬彈頭，具殺傷力之土造子彈十九顆（採樣六
    顆試射）、仿ＦＮ廠一九一０型半自動手槍製造之金屬玩具
    手槍，換裝土造金屬槍管改造而成之改造手槍一支（槍枝管
    制編號：0000000000號，含彈匣一個）、直徑約
    八點九六ｍｍ金屬彈頭土造子彈三顆（採樣一顆試射），該
    等物品分屬具有殺傷力之制式手槍、改造手槍、制式子彈及
    土造子彈，非經中央主管機關內政部之許可，不得持有、寄
    藏，竟仍基於未經許可寄藏槍、彈之犯意而予同時收受，除
    將比利時ＦＮ廠製造Ｈｉ－Ｐｏｗｅｒ型口徑九ｍｍ之制式
    半自動手槍一支（槍枝管制編號：0000000000號
    ，含彈匣二個）、仿ＳＩＧＳＡＵＥＲ廠Ｐ二二０型半自動
    手槍製造之金屬玩具手槍，更換土造金屬槍管改造而成，具
    殺傷力之改造手槍二支（槍枝管制編號：00000000
    00號及0000000000號，含彈匣二個）、口徑九
    ｍｍ制式子彈三十一顆、直徑約九ｍｍ之土造子彈十九顆、
    直徑約八點九六ｍｍ土造子彈三顆等物藏放在其上開學園路
    住處之木質音箱內以外，另將仿ＦＮ廠一九一０型半自動手
    槍製造之金屬玩具手槍，換裝土造金屬槍管改造而成之改造
    手槍一支（槍枝管制編號：0000000000號，含彈
    匣一個）藏放在臺中縣龍井鄉○○○路○段一四三巷八三號
    一０三號房內（下稱遊園南路住處）茶几下，再於九十四年
    七月二十日許，在庚○○上開學園路住處將上揭直徑約八點
    九六ｍｍ金屬彈頭土造子彈三顆交由辛○○攜回庚○○龍井
    鄉○○○路○段一四三巷八三號住處藏放，而辛○○明知該
    口徑約八點九六ｍｍ金屬彈頭土造子彈三顆係屬具有殺傷力
    之土造子彈，非經中央主管機關之許可，不得持有，亦基於
    未經許可持有子彈之犯意，同時收受，並將該土造子彈三顆
    先放置在其所有之包包內，準備攜至上開其與庚○○同住之
    上開遊園南路住處放置。
三、庚○○（綽號叔仔）明知海洛因係屬毒品危害防制條例第二
    條第二項第一款之第一級毒品，不得販賣，竟與辛○○（綽
    號基寶）共同意圖營利，基於販賣第一級毒品海洛因之概括
    犯意聯絡，自九十四年一月間某日起至同年九月七日止，交
    易方式為：由庚○○向姓名、年籍均不詳綽號「小方」或「
    黑捷」之成年男子，購入價值約新台幣（下同）五十萬元之
    海洛因後，存放在其二人同住之上開學園路住處，再由庚○○或辛○○以門號為0000000000號（下稱門號０
    九一五電話）之行動電話與丙○○、丁○○、壬○○、鄭青
    松、羅至廷、洪銘偉、甲○○、陳永成及己○○等人相互聯
    絡，或由丙○○、丁○○、壬○○、鄭青松、羅至廷、洪銘
    偉、甲○○、陳永成及己○○等人至上址，與庚○○或辛○○談妥交易海洛因之數量、價錢、交付時間及地點後，由庚○○將要出售之海洛因以電子磅秤秤重後，事先以夾鏈袋分
    裝妥當，嗣由辛○○以騎乘機車或步行方式，將庚○○所分
    裝之海洛因載送至指定之地點交易，並由辛○○將販賣海洛
    因所得價款當場收取後交回予庚○○，庚○○則於每次販賣
    海洛因完畢後，給付價值一千元之海洛因供辛○○施用，偶
    由庚○○自行交付並收款，其等二人先後有下列販賣海洛因
    之犯行：
（一）自九十四年四月十八日起至同年八月二十八日止，在臺中
      縣沙鹿鎮汽車旅館、臺中榮總附近的瑞聯天地大樓附近或
      臺中縣龍井鄉新庄村附近公園等處，每次以二千元至三千
      元之價格（僅四月十六日該次為三千元代價，餘均為二千
      元），由庚○○或辛○○將海洛因二小包或三小包（或均
      裝成一大包，每小包毛重約零點二公克）販賣予丙○○二
      十八次（總計交易價格五萬七千元）。
（二）自九十四年四月間某日起至同年八月九日止（同年六月七
      日起至同年月十日除外），在臺中縣龍井鄉○○村○○○
      路住處附近之全家便利超商前，以每小包一千元之價格，
      由辛○○或庚○○將海洛因一小包（毛重零點二公克）販
      賣交付予丁○○共五次（其中第一至第四次每次一千元，
      第五次即九十四年八月九日乙次五千元，總計交易價格九
      千元）。
（三）自九十四年四月初起至同年八月十九日止，在庚○○、辛○○二人上開學園路住處前、臺中縣龍井鄉○○路與新光
      路上之全家便利商店前等處，每次以每小包一千元之價格
      ，將海洛因一小包販賣交付予戊○○，再由戊○○轉交給
      壬○○，先後共五次（總計交易價格五千元）。
（四）自九十四年八月九日起至九月六日止，在臺中縣沙鹿鎮亞
      特蘭大汽車旅館前、臺中縣龍井鄉新庄村之加水站前等處
      ，以每次二千元之價格，將海洛因一小包販賣予鄭青松共
      約二十次（總計交易所得四萬元）；另於同年九月七日，
      在庚○○、辛○○二人上開住處，以一千元之價格，將海
      洛因一小包（毛重約零點一公克）販賣予鄭青松，鄭青松
      隨即將海洛因放置在注射針筒內加水後，注射手臂肌肉施
      用，惟因鄭青松尚未付款，是庚○○尚未自鄭青松處取得
      此部分價款。
（五）自九十四年八月起至同年九月三日下午一時許止，在犁份
      地區、臺中縣龍井鄉新庄村、瑞聯天地、東海大學外或臺
      中縣大肚鄉四箴國中附近之加水站等處，以每次一千元之
      價格，連續販賣第一級毒品海洛因予洪銘偉五次（總計交
      易所得五千元）。
（六）自九十四年一月間起至同年九月四日下午二時許止，在犁
      份地區及臺中市○○路與福聯街口、瑞聯天地或臺中縣大
      肚鄉四箴國中後門等處，以每次一千元之價格，販賣第一
      級毒品海洛因予羅至廷十次（總計交易所得一萬元）。
（七）自九十四年一月某日起至同年八月十五日下午八時許止，
      在犁份地區或臺中縣龍井鄉○○街與中港路口或臺中港遊
      園路附近等處，以每次一千元之價格，販賣第一級毒品海
      洛因予陳永成十五次（總計交易所得一萬五千元）。
（八）於九十四年八月二十二日，在臺中縣龍井鄉新庄村庚○○
      住處巷口之投幣式加水站，以一千元之代價，販賣第一級
      毒品海洛因一小包予己○○一次(交易所得一千元）。
（九）自九十四年八月七日至同年八月二十八日止，在臺中縣沙
      鹿鎮○○路附近亞特蘭大汽車旅館、臺中縣龍井鄉新庄村
      庚○○住處巷口之投幣式加水站等處，每次以每小包一千
      元之代價，販賣第一級毒品海洛因一小包予甲○○，共販
      賣二次（交易所得二千元）。
四、嗣先於九十四年七月二十八日下午五時三十分許，為警在臺
    中市西屯區○○○街四巷口前，查獲辛○○所攜帶之直徑約
    八點九六ｍｍ金屬彈頭土造子彈三顆（經取一顆試射），復
    於同日下午十時十五分許，經辛○○同意後，至辛○○及庚○○共同居住之上開遊園南路住處房內，搜索查獲上開仿Ｆ
    Ｎ廠１９１０型半自動手槍製造之金屬玩具手槍，換裝土造
    金屬槍管改造而成之改造手槍一支（槍枝管制編號：000
    0000000號，含彈匣一個）；其後再於九十四年九月
    七日上午十二時三十分許，經警持台灣台中地方法院核發之
    搜索票，至庚○○及辛○○上開學園路住處欲搜索毒品，而
    當場查獲庚○○所有，供販賣海洛因時所用之電子磅秤一台
    、分裝夾鏈袋三十八個、海洛因二包（共淨重十三點三六公
    克、空包裝重一點五一公克、純質淨重二點三九公克），並
    經庚○○主動供出其有受託寄藏槍、彈，而於其上開學園路
    住處四樓之木質音箱中起出皮包一只，內裝有上開由仿ＳＩ
    ＧＳＡＵＥＲ廠Ｐ二二０型半自動手槍製造之金屬玩具手槍
    ，更換土造金屬槍管改造而成之改造手槍二支（槍枝管制編
    號：0000000000號及0000000000號，
    含彈匣二個）及比利時ＦＮ廠製Ｈｉ－Ｐｏｗｅｒ型口徑九
    ｍｍ（九乘十九ｍｍ）之制式半自動手槍一支（槍枝管制編
    號：0000000000號，含彈匣二個，槍號為Ｔ00
    00000號）、口徑九ｍｍ（九乘十九ｍｍ）之制式子彈
    三十一顆（採樣十顆試射）、直徑約九ｍｍ之金屬彈頭之土
    造子彈十九顆（採樣六顆試射）等物，始獲悉上情。
二、案經臺中市警察局第一分局報請臺灣臺中地方法院檢察署檢
    察官偵查起訴及臺中市警察局第六分局、臺中縣警察局烏日
    分局報請臺灣臺中地方法院檢察署檢察官追加起訴及移送併
    案審理。
      理  由
甲、證據能力部分：被告及選任辯護人均辯稱：證人丙○○、丁○○、壬○○、鄭青松、羅至廷、洪銘偉、陳永成、甲○○
    及己○○等人於警詢及偵查中所為陳述係審判外陳述，無證
    據能力，另被告等在警訊時毒癮發作且受警察恐嚇、脅迫、
    誘導，非出於自由意志，況筆錄雖自白天開始製作但延至夜
    間警察並未先徵求被告等之同意，顯然違法，警訊筆錄自無
    證據能力。按被告以外之人於審判外之言詞或書面陳述，
    除法律有規定者外，不得作為證據，刑事訴訟法第一百五十
    九條第一項固定有明文，此乃保障被告之反對詰問權。然刑
    事訴訟法第一百五十九條之一第二項明定「被告以外之人於
    偵查中向檢察官所為之陳述，除顯有不可信之情況者外，得
    為證據；又第一百五十九條之二規定，被告以外之人於檢察
    事務官、司法警察官或司法警察調查中所為之陳述，與審判
    中不符時，其先前之陳述具有較可信之特別情況，且為證明
    犯罪事實存否所必要者，得為證據，第一百五十九條之三第
    三款規定，被告以外之人於審判中有下列情刑形之一，其於
    檢察事務官、司法警察官或司法警察中所為之陳述，經證明
    具有可信之特別情況，且為證明犯罪事實之存否所必要者，
    得為證據：滯留國外或所在不明而無法傳喚或傳喚不到者。
    所謂「顯有不可信性」、「相對特別可信性」與「絕對特別
    可信性」，係指陳述是否出於供述者之真意、有無違法取供
    情事之信用性而言，故應就偵查或調查筆錄製作之原因、過
    程及其功能等加以觀察其信用性，據以判斷該傳聞證據是否
    有顯不可信或有特別可信之情況而例外具有證據能力，並非
    對其陳述內容之證明力如何加以論斷，最高法院九十四年台
    上字第六二九號判決可資參照。經查，證人壬○○、甲○○
    均經傳喚、拘提未到庭，證人丁○○、丁○○、鄭青松、羅
    至廷、洪銘偉、丙○○、己○○等人於警詢中之陳述，雖與
    渠等於原審或本院審理中所述不符，然上開證人於警詢、偵
    查中之陳述，既與被告庚○○及辛○○於警詢及偵查中所為
    自白部分大致相符，且均查無違法取供等情事（見後述），
    顯具有較可信之特別情況，並為證明本件被告庚○○及辛○○有無販賣第一級毒品海洛因犯罪事實存否所必要者，依刑
    事訴訟法第一百五十九條之二及一百五十九之三之規定，自
    均有證據能力。又證人丙○○、丁○○、壬○○、辛○○等
    人於偵訊中之陳述均經具結，有各該結文在卷可佐（見九十
    四年度偵字第一四五八八號案卷第七八頁、第六七頁、第八
    九頁及第一四五八九號案卷第四十頁），並無顯不可信之情
    況，依刑事訴訟法第一百五十九條之一第二項之規定，亦有
    證據能力。被告二人於九十四年九月七日、八日及十二月
    二十四日均有製作警訊筆錄，其中十月二十四日係於日間製
    作，九月八日被告辛○○之警訊筆錄亦係日間製作 (見各該
    筆錄)，九月七日二人之筆錄均係自日間延至夜間 (被告庚○○自十七時五十分至二十一時五分，於十九時四十分時警
    察有問被告庚○○是否願意繼續接受偵訊，被告答稱：願意
    。辛○○自十七時三十分至二十時二十五分，於二十時二十
    五分時筆錄上記載被告毒癮發作要求休息上廁所，中間並未
    訊問被告是否同意夜間繼續接受訊問，見各該筆錄)，被告
    庚○○九月八日之警訊筆錄自清晨五時五分至五時三十分止
    ，警察有先詢問被告是否在自由意識下繼續接受訊問調查，
    被告答稱：願意 (見該筆錄)。按司法警察官或司法警察詢
    問犯罪嫌疑人除有經受訊問人明示同意或急迫情形或經檢察
    官或法官許可或於夜間經拘提或逮捕到場而查驗其人有無錯
    誤之情形者外，不得於夜間行之。刑事訴訟法第一百條之三
    定有明文。上開被告辛○○九月七日之筆錄及被告庚○○九
    月七日十九時四十分前之筆錄違反上開規定，自無證據能力
    ，至其餘部分之筆錄既無毒癮發作之情形，亦無證據足證警
    察有對被告等恐嚇脅迫、誘導等情事 (見後述)，自有證據
    能力。另亦無證據足認被告等於偵查及原審中有毒廳癮發作
    之情形，渠等於偵查及原審中所為之供述亦有證據能力，得
    採酌。
乙、違反槍砲彈藥刀械管制條例部分：
一、被告庚○○部分：被告庚○○確有於其友人吳東皇死亡前約
    一個月，受託寄藏上開具有殺傷力之制式手槍、改造手槍、
    制式子彈及改造子彈等犯罪事實，業據被告庚○○於偵查（
    詳見九十四年度核退字第三０五九號偵查案卷九十四年九月
    八日上午十一時四十一分許偵訊筆錄）、原審及本院審理時
    坦承不諱，而扣案之槍、彈送鑑結果，改造手槍二支（槍枝
    管制編號：0000000000號及000000000
    0號，含彈匣二個），係仿ＳＩＧＳＡＵＥＲ廠Ｐ二二０型
    半自動手槍製造之金屬玩具手槍，更換土造金屬槍管改造而
    成之改造手槍，機械性能良好，可擊發適用子彈，認具殺傷
    力；制式手槍一支（槍枝管制編號：0000000000
    號，含彈匣二個，槍號為Ｔ0000000號），係比利時
    ＦＮ廠製造Ｈｉ－Ｐｏｗｅｒ型口徑九ｍｍ（九乘十九ｍｍ
    ）之制式半自動手槍，槍管內具六條右旋來復線，機械性能
    良好，可擊發口徑九ｍｍ制式子彈，認具殺傷力；制式子彈
    三十一顆（試射十顆），均係口徑九ｍｍ（九乘十九ｍｍ）
    制式子彈，均具殺傷力；子彈十九顆（採樣六顆試射），均
    係土造子彈（具直徑約九ｍｍ之金屬彈頭），均可擊發，認
    均具殺傷力，另改造手槍一支（槍枝管制編號：00000
    00000號，係仿ＦＮ廠一九一０號型半自動手槍製造之
    金屬玩具手槍，換裝土造金屬槍管改造而成，機械性能良好
    ，可擊發適用子彈，認具殺傷力；土造子彈三顆（採樣一顆
    試射），係具直徑約八點九六ｍｍ金屬彈頭而有殺傷力之土
    造子彈，有內政部警政署刑事警察局九十四年九月八日、同
    年月二日刑鑑字第０九四０一三六六０八號、第00000
    00000號槍彈鑑定書二份在卷可稽（附於九十四年度偵
    字第一六七四四號偵查案卷第十四頁至第十九頁、附於九十
    四年度偵字第一七五九四號偵查案卷第七頁至第九頁）；而
    吳東皇業於九十三年十一月十五日死亡，有吳東皇之相驗屍
    體證明書及戶籍謄本在卷可參（附於九十四年度偵字第一六
    七四四號案卷第十二頁至第十三頁），足見被告庚○○上開
    自白，與事實相符。被告庚○○此部分之犯行事證明確，應
    堪認定。又刑法第六十二條所謂發覺，固非以有偵查犯罪權
    之機關或人員確知其人犯罪無誤為必要，而於對其發生嫌疑
    時，即得謂為已發覺；但此項對犯人之嫌疑，仍須有確切之
    根據得為合理之可疑者，始足當之，若單純主觀上之懷疑，
    要不得謂已發生嫌疑；又於裁判上一罪之部分犯行已被發覺
    ，其對於未發覺的部分，縱主動申告自己犯罪，亦無自首之
    效力；又按自首必減其刑，而連續犯為裁判上一罪，不可分
    割，如裁判上一罪之全部犯罪未發覺以前，行為人就其中一
    部分犯罪為自首，基於無法分割裁判之關係，應有自首效力
    及於全部犯罪之問題，最高法院七十二年台上字第六四一號
    判例、七十三年度第二次刑事庭會議決議（二）及臺灣高等
    法院七十七年法律座談會審核意見參照。經查：１、被告庚○○所為上開寄藏槍、彈之犯行，業據被告庚○○供承在卷
    ，已如前述，屬想像競合犯之裁判上一罪關係。２、被告庚○○受託寄藏之上開認係由仿ＦＮ廠一九一０號型半自動手
    槍製造之金屬玩具手槍，換裝土造金屬槍管改造而成，機械
    性能良好，可擊發適用子彈，認具殺傷力之改造手槍一支（
    槍枝管制編號：0000000000號，含彈匣一個）及
    直徑約八點九六ｍｍ金屬彈頭而有殺傷力之土造子彈三顆等
    物，雖係由員警先於九十四年七月二十八日下午五時三十分
    許，在臺中市西屯區○○○街四巷口處，因發現被告庚○○
    及辛○○形跡可疑，經上前盤查後予以逮捕時，始自被告辛○○隨身攜帶之包包中扣得上開具殺傷力之土造子彈三顆（
    經取一顆試射），另於同日下午十時十五分許，經被告辛○○同意後，至被告庚○○與辛○○共同居住位在臺中縣龍井
    鄉○○○路○段一四三巷八三號一０三號房內執行搜索，並
    查獲上開認具殺傷力之改造手槍一支（槍枝管制編號：00
    00000000號，含彈匣一個），如上述。然查獲上情
    之員警乃以該等槍、彈係被告辛○○受某一不詳年籍、綽號
    「阿東」之人所託而代為寄藏之物，尚無證據足以懷疑與被
    告庚○○有涉，而僅以被告辛○○涉嫌違反槍砲彈藥刀械管
    制條例案件報請臺灣臺中地方法院檢察署檢察官以九十四年
    度偵字第一七五九四號偵辦，俟九十四年十一月一日，被告
    辛○○於檢察官偵查中供陳上開子彈係被告庚○○所交付，
    而改造手槍一支則為被告庚○○所寄藏等語，被告庚○○亦
    於九十四年十一月七日檢察官偵查中坦承上情，檢察官方於
    九十四年十一月八日，以被告庚○○涉嫌違反槍砲彈藥刀械
    管制條例案件簽分九十四年度偵字第一八九一三號案件偵辦
    ，有上開偵查案卷可參。綜上，警察雖於九十四年七月二十
    八日即查獲上開具殺傷力之槍、彈，惟當時並未發覺被告庚○○涉案，係於九十四年十一月一日，偵查機關始合理懷疑
    上開槍、彈實係被告庚○○受吳東皇所託代為寄藏後，再將
    部分子彈交予被告辛○○寄藏者，應可認定。３、再上開扣
    案之比利時ＦＮ廠製造Ｈｉ－Ｐｏｗｅｒ型口徑九ｍｍ之制
    式半自動手槍一支（槍枝管制編號：0000000000
    號，含彈匣二個）、仿ＳＩＧＳＡＵＥＲ廠Ｐ二二０型半自
    動手槍二支（槍枝管制編號：0000000000號及0
    000000000號，含彈匣二個）、口徑九ｍｍ制式子
    彈三十一顆（經取十顆試射）、直徑約九ｍｍ之土造子彈十
    九顆（經取六顆試射）等物，係被告庚○○於九十四年九月
    七日，員警因認被告庚○○涉嫌違反毒品危害防制條例案件
    申請搜索票進行搜索後，被告庚○○主動供陳，始查獲被告
    庚○○另有寄藏上開槍、彈之犯行，員警原不知被告庚○○
    涉有違反槍砲彈藥刀械管制條例案件，有九十四年度聲搜字
    第三四八三號搜索票附卷可參（見臺中市警察局第一分局中
    分一刑字第０九四０００三八０六號案號案卷第三八頁）。
    被告庚○○就其寄藏上開槍、彈部分之犯行，應係於檢警機
    關尚未發覺犯罪事實及犯罪人之前，主動供承犯罪自首無疑
    。４、被告庚○○先於九十四年九月七日員警持搜索票欲搜
    索毒品時，主動供稱其於住家之木質音箱中寄藏有吳東皇交
    付之槍、彈，而後偵查機關始於九十四年十一月一日發覺上
    開具殺傷力之改造手槍一支（槍枝管制編號：000000
    0000號，含彈匣一個）及土造子彈三顆，亦為被告庚○○受吳東皇所託而同時代為寄藏之物，揆諸首揭說明，應認
    被告庚○○所為上開寄藏槍、彈之犯行，有自首減刑之適用
    。至選任辯護人雖辯稱：被告庚○○應依槍砲彈藥刀械管制
    條例第十八條第一項之規定減輕或免除其刑，然被告庚○○
    此部分所為與槍砲彈藥刀械管制條例第十八條第一項規定：
    犯本條例之罪自首，並報繳其持有之全部槍砲彈藥刀械者，
    減輕或免除其刑，其已移轉持有而據實供述全部槍砲彈藥刀
    械之來源或去向因而查獲者亦同，之規定不合，選任辯護人
    此部分所辯尚屬無據。
二、被告辛○○部分：訊據被告辛○○雖矢口否認犯此部分罪嫌
    ，辯稱：係庚○○叫我揹皮包，我不知道裡面有子彈，路上
    為警查獲，到警察局我才知道有子彈，庚○○到警察局叫我
    替他擔的云云，惟查被告辛○○確有於上開時、地受被告庚○○所託寄藏上開具有殺傷力之土造子彈三顆而為警查獲等
    情，業據被告辛○○於偵查及原審法院準備程序時坦承不諱
    ，且與被告庚○○於偵查中（見九十四年十一月七日偵訊筆
    錄）所供情節互核相符，而扣案之子彈三顆（採樣一顆試射
    ），認係具直徑約八點九六ｍｍ金屬彈頭而有殺傷力之土造
    子彈，有內政部警政署刑事警察局九十四年九月二日刑鑑字
    第０九四０一二二四０七號槍彈鑑定書在卷可參（見九十四
    年度偵字第一七五九四號偵查案卷第七頁至第九頁），且寄
    藏、持有子彈之罪行甚重，如被告辛○○未受託寄藏持有上
    開子彈，何以於偵查及原審準備程序時一再坦承，所辯顯係
    脫卸之詞，不足採信，被告庚○○雖於本院所稱：當日我騎
    機車皮包不好揹，我將皮包交給辛○○幫我揹著，辛○○不
    知道裡面有子彈等語，亦係迴護之詞，同不足採信。被告此
    部分罪行明確，亦堪認定。至選任辯護人另辯稱：被告辛○○於偵查中自白並供出子彈來源，符合槍砲彈藥刀械管制條
    例第十八條第四項減刑之要件等語，然查被告辛○○係持有
    中被查獲並無移轉他人之情形，自無去向可言且無因而查獲
    或防止重大危害治安事件之發生之情形，與槍砲彈藥刀械管
    制條第十八條第四項規定之要件不合，最高法院九十年度台
    上字第三五六一號及九十四年度台上字第六○三六號判決參
    照，辯護人此部分所辯尚嫌無據。
丙、違反毒品危害防制條例部分：
一、訊據被告庚○○及辛○○均矢口否認有販賣第一級毒品之犯
    行，被告庚○○先後辯稱：伊與被告辛○○合資購買海洛因
    ，亦曾多次免費提供毒品海洛因予被告辛○○施用，為警查
    獲當日雖有在其住處交付海洛因予鄭青松施用一次，然係無
    償提供，並非販賣，扣案之電子磅秤及夾鏈袋雖均為伊所有
    ，然係供己施用毒品時使用之物，伊與友人丙○○、丁○○
    互有金錢借貸往來，惟互無欠款，亦無仇怨，無任何毒品交
    易，伊平日與被告辛○○共同使用上開行動電話，友人羅至
    廷、陳永成、洪銘偉、己○○及甲○○等人亦以上開行動電
    話與伊相互聯繫，伊曾交付海洛因予上開友人施用多次，惟
    均未收取任何費用（後改稱僅曾無償提供海洛因予己○○施
    用多次，不認識羅至廷、陳永成、甲○○及洪銘偉），證人
    丁○○、羅至廷、鄭青松於原審中均否認向伊購買毒品，證
    人丙○○、己○○、戊○○等人於鈞院審理中亦否認有向伊
    購買毒品，證人鄭青松、丁○○、壬○○、丙○○、陳永成
    、羅至廷、己○○、甲○○、洪銘偉等人警、偵訊中之證述
    均不實在，無證據能力，警詢筆錄之內容雖確由伊自行陳述
    ，然伊因當時毒癮發作，而員警向伊誘稱倘若伊坦承犯行將
    於警詢筆錄製作完畢後提供毒品供伊解癮，伊始為該等不實
    供述，至伊於初次偵訊及法院訊問時所陳則係毒癮發作，隨
    意回答，所言不實，因員警事後未提供毒品供伊解癮，伊深
    覺受騙，事後始翻供前詞供出實情云云。被告辛○○辯稱：
    上開行動電話係伊申請使用，伊確有於接聽上開行動電話後
    ，在上開時、地交付第一級毒品海洛因予上開證人施用，然
    均未收取任何代價，伊係與證人相互無償提供毒品施用，證
    人丁○○、羅至廷、鄭青松於原審中均否認向伊購買毒品，
    證人丙○○、己○○、戊○○等人於鈞院審理中亦否認有向
    伊購買毒品，證人鄭青松、丁○○、壬○○、丙○○、陳永
    成、羅至廷、己○○、甲○○、洪銘偉等人警、偵訊中之證
    述均不實在，無證據能力，伊所交付之毒品係伊與被告庚○○合資購入，庚○○並未使用上開行動電話，僅曾偶爾代伊
    接聽上開行動電話後轉達有人欲向伊無償取得毒品，伊前於
    警詢、初次偵訊及法院訊問時所為自白乃因毒癮發作，而員
    警向伊誘稱倘若坦承犯行將提供毒品解癮，伊始為該等不實
    供述，然員警事後未提供毒品供伊解癮，伊於九十四年九月
    十四日及十九日偵查中所言，亦係因毒癮發作，想儘早返所
    休息所為之不實供述云云。經查：
（一）被告庚○○、辛○○均曾坦承其等確有上開共同販賣毒品
      予丁○○等人之犯行，互核相符：
１、依被告庚○○先後於警詢、偵查及原審法院訊問時分別供稱
    ：「我平常有從事油漆工作，一天大約有一千八百元的收入
    。我的收入並不穩定，收入不足夠我施打海洛因，還要向家
    裡要錢。（問：是否因本身注射施用毒品並且兼販毒品？）
    我曾經販賣過毒品。我曾經販毒給林國興（其後更名為丁○○）。（問：據其稱他曾經向你購買十餘次毒品是否實在？
    ）我曾經親自持毒品販賣給丁○○一次毒品。（問：為何丁○○供稱其除了親自向你購買毒品外，且曾由你委託辛○○
    代為運送毒品至指定點交毒品給丁○○多達十餘次？）辛○○與丁○○本來就有認識，有時丁○○打電話要求購買毒品
    時係由辛○○接聽，辛○○再向我報告取得毒品運送到外面
    交給丁○○，但次數好像只有三次而已。（問：你販賣海洛
    因給丁○○如何計價？）他每次拿七百元至一千元給我購買
    大約零點二公克的海洛因。我未曾販賣過海洛因給綽號『志
    明』之人。我只賣鄭青松二次海洛因，一小包約零點二公克
    代價為一千元。鄭青松直接到我住處向我購買海洛因，也曾
    於購買後在我住處施打注射海洛因。丁○○則是打電話向我
    聯絡後，由我親自外送二次，其餘均交由辛○○運送交貨，
    我以一天一千元之代價雇用他為我運送毒品交易。（問：辛○○由你教唆運送毒品到指定地點販賣後，將販賣所得交付
    給何人？）直接交給我。（問：辛○○所運送之毒品海洛因
    係向何人取得後才運送到外販賣？）必須向我領取，才有毒
    品送到外面販賣。（問：為何根據辛○○供稱尚有綽號『牛
    頭』、『阿益』、『志明』、『清雄』等人曾經數次撥打0
    000000000號電話向你洽購毒品，你再唆使其運送
    毒品交易，馮嫌於收取交易所得後再交付你本人是否屬實？
    ）這些都不是事實。0000000000號電話除了供作
    讓買家購買毒品聯繫之外，也有朋友會撥打聯繫。該電話是
    辛○○申請的大部分是由辛○○持有接聽，我也曾持用接聽
    聯繫過，但次數較少。（問：你對外販賣毒品是否大部分利
    用辛○○代為運送？）是的。」（詳見九十四年九月七日臺
    中市警察局第一分局刑案偵查卷宗中分一刑字第０九四００
    ０三八０六號卷警詢筆錄十九時四十分以後之答訊）、「上
    開電話平日我與辛○○都有在使用。我大約是在九十四年三
    月起才開始販賣毒品。我所賣毒品之對象沒有固定，有的我
    不認識，只有辛○○才認識。」（詳見九十四年九月八日臺
    中市警察局第一分局刑案偵查卷宗中分一刑字第０九四００
    ０三八０六號卷警詢筆錄第二三頁）、「（問：你從何時開
    始販賣海洛因？）我忘記了，有時是辛○○自己去送。（問
    ：警詢筆錄內容是否實在？）是警察要我承認一個，不然他
    要找證人來指證。（問：辛○○幫忙時你送海洛因有何代價
    ？）有送或是沒有送我每天都會給他零點二公克的海洛因，
    一千元也是每天都有，我會給他是因為他長期幫我送海洛因
    。是他主動要幫我送海洛因，我就給他這個價碼。海洛因是
    我去拿的，都是辛○○去送比較多，偶而我會去送。（問：
    辛○○幫你送給買受人的海洛因的次數有到三十次？）是。
    （問：是否從九十四年三月開始賣海洛因？）是。最後一次
    是在九十四年九月六日，都是在龍井鄉賣。每次賣的量是零
    點二公克，價碼我一千元。（問：利潤多少？）可以賺一些
    免費的海洛因來用。（問：賺的利潤有無達到賣的數量的一
    倍？）有。（問：跟你買海洛因的方式？）都是以電話聯絡
    。（問：你自己去送貨？）都是叫辛○○去送貨。」（見九
    十四年九月八日上午十一時二十二分至三十八分九十四年偵
    字第一四五八八號卷偵訊筆錄第十頁）及「我承認有臺中市
    警察局第一分局移送書所載之犯罪事實，我有與辛○○共同
    販賣海洛因，我知道錯了。（問：有無販賣海洛因給丁○○
    、壬○○？）有的樣子。」（見台灣台中地方法院九十四年
    度聲羈字第一一九二號案卷九十四年九月八日下午四時十分
    許訊問筆錄）、「行動電話0000000000是辛○○
    所申請，為我本人及辛○○共同使用。我的綽號叫『發仔』
    ，辛○○叫我『叔仔』，而辛○○之綽號『基寶』。（問：
    本隊依據九十四年八月三日中檢惠德監字第００一三六號暨
    九十四年九月二日中檢惠德聲間續字第００八四九號通訊監
    察書，對辛○○所持有之行動電話0000000000號
    實施監察，在監察中得知你與辛○○使用該之行動電話進行
    販毒，有無此情事？）是的。（問：依據通訊監察所得甲○○使用0000000000號電話、己○○使用0000
    000000號電話、陳永成使用0000000000號
    電話、羅至廷使用00000000000號電話、鄭青松
    使用0000000000號電話、洪銘偉使用00000
    00000號、000000000電話，均曾撥打000
    0000000號行動電話向你與辛○○購買毒品海洛因，
    你有何解釋？）我沒有意見。（問：辛○○供稱，他所販賣
    交易之毒品海洛因均是你叫他前往交易，是否屬實？）是的
    ，我叫辛○○去交易販賣毒品海洛因。我只提供毒品海洛因
    供辛○○吸食，沒有用錢聘僱他，所提供吸食之毒品無設限
    。我是九十四年三月至四月開始販賣毒品海洛因。（問：你
    叫辛○○與買毒者之毒品交易地點均在何處？）都是在臺中
    市○○路普濟寺及沙鹿鎮○○路附近亞特蘭大汽車旅館前、
    全家便利商店前及我住處巷口之投幣式加水站進行毒品交易
    。我所販賣之毒品海洛因都是向綽號小方與綽號黑捷之男子
    所購買。我每次都買半兩重之毒品海洛因七萬五千元。我將
    毒品海洛因零點二公克分裝成一小包，再以一千元之價格販
    賣給購毒者。辛○○販賣毒品所得之金額全數交給我。我每
    天大約可販賣五包左右之海洛因，每包一千元，每日所得約
    五千元左右。」（見九十四年十月二十四日九十四年偵字第
    一四五八八號卷警詢筆錄第一二六頁）等語，足認被告庚○○事後於原審法院審理時辯稱九十四年九月七日及八日於警
    詢時所言，乃因員警表示願提供毒品海洛因供其解癮，誘騙
    其供認犯罪，其為求施打海洛因解癮，始為不實之供述，偵
    查中及原審時毒癮發作云云，顯不足採，蓋被告庚○○所辯
    上情，既無證據足認為真，且如被告庚○○所稱員警以其若
    供承犯罪，將提供毒品海洛因予其解癮，然事後員警既未提
    供任何毒品，竟於警局移送臺灣臺中地方法院檢察署檢察官
    進行偵訊時、並由檢察官以其有羈押必要聲請台灣台中地方
    法院裁定羈押而移送台灣台中地方法院進行訊問時，甚至於
    遭羈押後之九十四年十月二十四日警詢筆錄時，被告庚○○
    仍坦承其確有警局所移送全部犯罪事實，有販賣毒品海洛因
    之犯行，顯與常情不符，另據被告於偵查中及原審訊問時均
    能就訊問內容具體答覆，顯無毒癮發作之情形。
２、被告庚○○於偵查中雖另辯稱：「（問：警詢及內勤詢問時
    ，有無人對你施以強暴脅迫？）在警局有，是對我作筆錄的
    警察，他朝我的胸口打二、三下並恐嚇我，若不按他的意思
    要找人咬我，所以我就承認；檢察官沒有威脅我，但我當時
    已經昏迷不醒。我有內傷，驗不出來。（問：警察何時打你
    ？）筆錄做一做，就帶出去分局的中庭打，沒有人在場。」
    （詳見九十四年九月十四日九十四年偵字第一四五八八號卷
    偵訊筆錄第二九頁）、「我沒有販賣毒品，警察局所做的筆
    錄不實在，他叫我認一認就可以交保。」（詳見九十四年十
    月二十四日九十四年偵字第一四五八八號卷偵訊筆錄第一三
    三頁）等情在卷。惟查，被告庚○○辯稱其遭員警毆打始供
    認犯行部分，並無證據足證，參以其事後改稱其於警詢中所
    供乃因遭員警誘騙，始供認犯罪云云，於本院供稱：烏日分
    局用恐嚇脅迫的方式，但沒有動手云云，被告庚○○所辯警
    訊時被強暴脅迫，不足憑採。再被告庚○○既係於九十四年
    九月八日上午十一時二十二分至三十八分許內勤檢察官偵訊
    時，坦承部分販賣海洛因之犯行，繼之供稱：「（問：警察
    是否在臺中縣龍井鄉你的住處查獲到槍、彈等？）是，查到
    貝瑞塔手槍一支，二支改造手槍，制式手槍子彈三十發，改
    造手槍子彈二十發。是我自己主動交出來給警方的。（問：
    為何有上開槍彈？）我跟吳東皇是從小長大的朋友，吳東皇
    是顏清山的朋友，是吳東皇交給我放在我那邊的，他交給我
    時是在他死亡前一個月交給我的，在我家交給我，是吳東皇
    本人交給我的，他說沒有地方放，就放在我家，避免被查獲
    。（問：體力是否足以負荷？）可以。」等語（見九十四年
    九月八日上午十一時四十一分九十四年度核退字第三０五九
    號卷偵訊筆錄第十頁），被告庚○○以其在內勤檢察官偵訊
    當時已昏迷不醒，偵訊中供認犯行部分，非出於自由意識云
    云置辯，亦屬飾卸之詞，同不足採。
３、觀諸被告辛○○迭次於警詢、偵查及原審法院訊問時分別供
    陳：「我於九十　四年三月中旬起開始為庚○○運送毒品到
    現在。是由庚○○與購買人談好交易條件之後，再將欲交易
    毒數量交給我運送，我交易後再將所得款項全數交庚○○。
    他只販賣第一級海洛因毒品。（問：根據本分局於九十四年
    八月九日查獲涉嫌違反毒品危害防制條例到案犯嫌丁○○（
    原名林國興）供述其所持有毒品來源時指證係於八月九日當
    日下午五時十分撥打0000000000號電話與綽號『
    阿發』（指庚○○）洽購，其所言是否屬實？）林國興就是
    我於第一次警察局製作筆錄中供述綽號『國興』住臺中縣大
    肚鄉○○路○段附近同一個人。當時是林國興打電話向庚○○洽購後，我再將毒品送至龍井鄉○○路與新興路一家叫全
    家便利商店附近交給對方，一樣向每個人收取一千元回去交
    給庚○○，林國興當時只買一小包，故只收取一千元。綽號
    『志明』等人曾經庚○○購買過毒品，其間我有幫他將毒品
    送到對方約訂地點交給對方沒錯，是購買一小包（約零點二
    公克）海洛因，同樣由我幫他送到龍井鄉○○路回去交給庚○○。庚○○有以每日以一千元作為幫他運送毒品代價，但
    我事後又將一千元向他換取海洛因施用，更不可能白白拿零
    點二公克海洛因毒品給我，我因染上毒品，要施用時有時再
    將給我的一千元向他購買毒品，他這樣等於沒有給我任何利
    益。庚○○以二十五萬元購買一兩（三十七點五公克），再
    以每一小包（約零點二公克）是以一千元賣出。他大約三至
    四天買進一兩（三十七點五公克）數量。」（詳見九十四年
    九月八日臺中市警察局第一分局刑案偵查卷宗中分一刑字第
    ０九四０００三八０六號卷警詢筆錄第三一頁以下）、「我
    施用的海洛因是庚○○給我的，我是幫他送海洛因給買受人
    ，我收的錢都是拿回去交給庚○○。我總共幫庚○○送過好
    多次，我是從九十四年三月份開始幫他送海洛因給買受人。
    每次送的海洛因份量為含包裝為零點二公克，售價為一千元
    ，我約送共三十次，最後一次是在九十四年九月六日，送的
    地點都是在臺中縣龍井鄉各處。我得到的好處是庚○○會給
    我免費的海洛因使用。向我和庚○○買海洛因的人我記得有
    林國興，後來改名叫丁○○。我幫庚○○送貨給丁○○好多
    次，有十次左右，每次交易金額與數量與上述相同。」（見
    九十四年九月八日九十四年偵字第一四五八八號卷偵訊筆錄
    第十二頁）、「（提示臺中市警察局第一分局移送書所載犯
    罪事實，問：有何意見？）我承認我有幫庚○○將其販賣之
    海洛因送到毒者手上，並將錢取回後交給庚○○，如果我需
    要施用海洛因時，庚○○會提供給我少許的海洛因，沒有向
    我收錢，我並未每天向他拿一千元。我的警詢筆錄我看過，
    所述均實在，庚○○確實每天會給我一千元，但我說要海洛
    因，就將一千元退還給他，他就給我一些海洛因。」（見原
    審法院九十四年度聲羈第一一九三號案卷九十四年九月八日
    下午四時許訊問筆錄）、「庚○○用以販毒的手機為000
    0000000號，電話是我於九十三年十二月間申請，開
    始是我在用，今年三月，庚○○就拿去用，用意聯絡販毒使
    用。磅秤是庚○○拿來磅藥的，夾鍊袋是庚○○拿來分裝要
    販賣用的。買毒的人撥打上開０九一五的電話給庚○○，雙
    方談好價錢，庚○○再與對方約地點，庚○○再將毒品包裝
    好，再交給我騎機車拿到指定地點去交貨。我收到多少錢再
    交給庚○○，庚○○說要一天給我一千元作為代價，我說不
    要錢要毒品，他就每天給我零點二公克的海洛因讓我施用。
    庚○○沒有給過我現金。庚○○販毒給林國興，現改名為丁○○，林國興共向庚○○買了十幾次，都是由我送貨給他，
    我們都約在中沙路與新興路口的全家便利商店，庚○○也有
    賣給綽號『清雄』的人，也都是我送貨，約賣了五次，也是
    約在全家便利商店，也有賣給戊○○，交貨都在全家便利商
    店。我幫庚○○送毒品，是從九十四年三月起至九月六日止
    ，共送了三十次。扣案的毒品是要賣的，也有要施用的。庚○○有自己送毒。如果我不在他會自己送。（問：進發有無
    使用其他手機作為販毒使用？）大部分都用0000000
    00。」（詳見九十四年九月十四日九十四年偵字第一四五
    八八號卷偵訊筆錄第二七頁以下）、「（問：鄭青松查獲當
    天為何在該處？）他去找我要買毒品，他說他不舒服，我先
    拿零點一公克給他施用，還沒有收錢，他注射完後，警察就
    來了。之前鄭青松向別人買的，庚○○之前沒有賣給鄭青松
    過。當天鄭青松跟庚○○說要先買一千元，我才拿毒品給他
    。上開０九一五的行動電話開始是我用，之後庚○○拿去用
    ，庚○○於九十四年六月有還我，九十四年六月以後庚○○
    仍用上開電話販毒，到為警查獲前都是庚○○在用。」（詳
    見九十四年九月十九日九十四年偵字第一四五八八號卷偵訊
    筆錄第四十頁以下）、「行動電話0000000000是
    我本人申請，我本人及庚○○共同使用。我的綽號叫『基寶
    』，庚○○之綽號叫『發仔』或『叔仔』。（問：依據九十
    四年八月三日中檢惠德監字第００一三六號暨九十四年九月
    二日中檢惠德聲間續字第００八四九號通訊監察書，對你所
    持有之行動電話0000000000號實施監察，在監察
    中得知你與庚○○使用該之行動電話進行販毒，有無此情事
    ？）是的。（問：依據通訊監察所得甲○○於九十四年八月
    七日八時四十分、八月十日十時十九分及八月十一日九時三
    十四分以他所有之行動電話0000000000撥打你上
    開行動電話購買毒品海洛因，電話由何人接聽？由何人前往
    交易？）當時電話是由我接聽，也是由我攜帶海洛因毒品前
    往交易。甲○○每次大約購買一千元不等之毒品海洛因。（
    問：依據通訊監察所得己○○於九十四年八月二十二日二十
    二時三十八分以行動電話0000000000號撥打你上
    開行動電話購買毒品海洛因，電話由何人接聽？由何人前往
    交易？）也是我所接聽，並由我攜帶海洛因毒品前往交易。
    己○○每次大約購買一千元不等之毒品海洛因。（問：依據
    通訊監察所得陳永成於九十四年八月十五日十九時二十二分
    以行動電話0000000000號撥打你上開行動電話購
    買毒品海洛因，電話由何人接聽？由何人前往交易？）電話
    當時是庚○○所接聽，庚○○接聽後再指示我攜帶海洛因毒
    品前往交易，陳永成當時購買一千元不等之毒品海洛因。（
    問：依據通訊監察所得羅至廷於九十四年八月二十六日十四
    時五十二分以行動電話0000000000號撥打你上開
    行動電話購買毒品海洛因，電話由何人接聽？由何人前往交
    易？）當時電話是由我接聽，也是由我攜帶海洛因毒品前往
    交易。羅至廷每次大約購買一千元及四千五百元不等之毒品
    海洛因。（問：依據通訊監察所得鄭青松於九十四年八月九
    日十九時三十分以行動電話0000000000撥打你上
    開行動電話購買毒品海洛因，電話由何人接聽？由何人前往
    交易？）電話是由我接聽，也是由我攜帶海洛因毒品前往交
    易。鄭青松每次大約購買五百元至一千元不等之毒品海洛因
    。（問：依據通訊監察所得洪銘偉於九十四年九月三日七時
    二十六分及十二時三十四分以之行動電話00000000
    00撥打你上開行動電話及於九十四年九月三日二十一時二
    十二分以000000000號電話撥打你上開行動電話購
    買毒品海洛因，電話由何人接聽？由何人前往交易？）電話
    是由我接聽，也是由我攜帶海洛因毒品前往交易。洪銘偉每
    次大約購買一千元不等之毒品海洛因。都是在臺中市○○路
    普濟寺及沙鹿鎮○○路附近亞特蘭大汽車旅館、全家便利商
    店及庚○○住處巷口之投幣式加水站進行毒品交易。我所販
    賣之毒品海洛因都是庚○○拿給我，叫我前往與毒者交易。
    我販賣毒品所得之金額全數交給庚○○。庚○○是以每日一
    千元雇用我替他販毒，我都沒拿錢叫庚○○換等值之毒品海
    洛因供我吸食。庚○○每次都進貨一件（約一兩重之海洛因
    值二十萬元，再將海洛因以零點二公克分裝成　乙小包，以
    每包一千元販賣給買藥者。我是從九十四年三月初開始受雇
    於庚○○販賣毒品海洛因。每天大約可販賣十二包左右之海
    洛因，每包一千元，每日所得一萬兩千元左右。」等語詳實
    （見九十四年十月二十四日九十四年偵字第一四五八八號卷
    警詢筆錄第一二八頁以下），可見被告辛○○前於警詢、偵
    查及原審法院訊問時所言，均係出於其自由意識所為之陳述
    ，並無於警訊時被強暴、脅迫或誘導等之情形。被告辛○○
    事後於原審法院審理時辯稱其第一次即九十四年九月七日、
    八日於警詢、偵查及原審法院訊問時所言，乃因員警表示願
    提供毒品海洛因供其解癮，誘騙其供認犯罪，其為求施打海
    洛因解癮，始為不實之供述云云，顯非足取。蓋被告辛○○
    所辯上情，並無證據足認為真，且如被告辛○○所供員警以
    其若供承犯罪，將隨即提供毒品海洛因予其解癮，然事後卻
    未提供任何毒品，被告於檢察官及原審法院初次訊問時，應
    即時否認其警詢所述，斷無於同日偵訊及原審法院訊問時坦
    承犯罪及於遭羈押後之九十四年十月二十四日警詢筆錄仍坦
    承犯行之可能。另據被告辛○○於偵查及原審訊問時均能就
    訊問內容具體答覆，顯無毒癮發作之情形。
４、被告辛○○於原審法院訊問時雖改稱：「被告庚○○並未使
    用上開０九一五之行動電話，僅曾偶爾代我接聽上開行動電
    話後，向我轉達有人欲向我無償取得毒品海洛因。海洛因都
    是我與庚○○合資購買，為警查獲之海洛因十四點八公克，
    是我出資五萬元，由庚○○出資十五萬元所購入，原預定給
    我十公克，以前的毒品都是一人出一半，我們一起買三至四
    次，購入三十七點五公克海洛因價格二十萬元時，我則出十
    萬元。」（見原審法院卷第三一頁）云云；然被告庚○○於
    原審法院訊問時供稱：「我平日與被告辛○○共同使用上開
    行動電話，友人羅至廷、陳永成、洪銘偉、己○○及甲○○
    等人亦以上開行動電話與我相互聯繫，且我曾因此交付海洛
    因予上開友人施用多次，我沒有其他電話可以使用。我與辛○○合資購買海洛因是一人出一半，最多拿十五萬元，大多
    合資二千五百元或一萬元去買，每過三至四次，辛○○最多
    出五千元，因他的經濟較不好，買十五萬元那次，辛○○只
    出五千元，為警查獲的十四點八公克海洛因是我自己出錢去
    買的，辛○○沒有出錢。」（詳見原審法院卷第三七頁至第
    三八頁）等語，被告辛○○與庚○○二人就上開行動電話由
    何人使用及海洛因毒品究係何人出資購得等情，並非一致，
    顯見被告辛○○迴護被告庚○○之情，其上開所言，無足採
    信，堪認被告庚○○及辛○○二人均有接聽及使用上開行動
    電話，並於電話中談妥交付毒品之時間、地點及數量等事宜
    ，另交易之毒品海洛因實均係由資力寬裕之被告庚○○所提
    供無疑。
（二）證人丙○○、丁○○、壬○○、鄭青松、羅至廷、洪銘偉
      、陳永成、甲○○及己○○等人確有於上開時、地，向被
      告庚○○及辛○○購買毒品海洛因之事實：
１、丙○○部分：
（１）依證人丙○○於偵查中結證陳稱：「我的電話是0000
      000000號。大多是我在使用。我施用的毒品是從九
      十四年三月份開始跟基寶（台語）購買，最後一次購買時
      間是同年八月份，我每天都會跟他買毒品。每次約購買二
      千元，一千元一包，有時買二千元會放在同一包內。我都
      用上開電話聯絡辛○○的門號0000000000號電
      話後購買，聯絡好後，我們會約在臺中縣沙鹿鎮汽車旅館
      內交付，也曾約在辛○○於臺中榮總附近的瑞聯天地住處
      附近交易，有時約在門口，有時約在便利商店外面，我們
      都一手交錢，一手交毒品，辛○○會騎車或走路過來。我
      打電話0000000000號購買毒品，但電話有時是
      阿發（就是庚○○）接的，我會跟阿發說我要買多少毒品
      ，阿發就會叫辛○○交毒品給我。我認得辛○○與庚○○
      。約在半年前有一次我要買毒品，辛○○與庚○○一起交
      付毒品給我，該次我買三千元毒品，並約在臺中縣龍井鄉
      新庄村公園交付。我聽一起吸毒的朋友談起，我朋友說阿
      發有在賣毒品，我打電話給辛○○，辛○○說他是跟阿發
      拿毒品。我與辛○○、庚○○都沒有仇怨或糾紛。我與辛○○認識很多年了，認識庚○○約二年了。我與辛○○上
      開電話之通聯譯文裡的對話是我們的對話沒錯，我們會聯
      絡，大部分是要買毒品，有時候是辛○○接的，有時候是
      庚○○接的，大部分都是辛○○送毒品出來給我。」（詳
      見九十四年十月十三日九十四年偵字第一四五八八號卷偵
      訊筆錄第七二頁以下）等語，參以被告辛○○、庚○○於
      原審法院行準備程序時分別陳稱：「丙○○是我朋友，我
      經常免費提供海洛因給他施用。」、「我與丙○○間互有
      金錢借貸往來，惟互無欠款，亦無仇怨。」等語，以及證
      人丙○○與被告庚○○及辛○○所使用之上開電話於九十
      四年四月十八日起至同年九月一日止即通話頻繁，次數達
      一０一通，通話日期為同年四月十八日、六月二十八日、
      二十九日、七月一日、七日、十日、十二日至十六日、二
      十日、二十三日、二十五日、八月二日、三日、五日、六
      日、九日至十三日、二十日、二十四日、二十六日、二十
      七日及二十八日等情，有原審法院依職權調閱九十四年五
      月初起迄至同年九月七日止門號0000000000號
      電話之雙向通聯紀錄（另附通聯紀錄案卷）及臺中市警察
      局第一分局調閱通話紀錄（附於九十四年度偵字第一四五
      八八號案卷第七五頁至第七七頁）在卷可參，可見證人丙○○與被告庚○○及辛○○間，係交往密切之友人，彼此
      間且無怨隙，證人丙○○自無誣攀被告庚○○及辛○○之
      理，足認證人丙○○自九十四年四月十八日起至同年八月
      二十八日止，至少聯絡被告庚○○及辛○○購買二十八次
      （因證人丙○○稱其係每日聯絡上開門號０九一五電話購
      買二千元，僅購買至八月份，故以通聯日數計算）之海洛
      因毒品，每次代價多為二千元，而四月份乙次購買三千元
      代價（因證人丙○○稱其於半年前該次曾購買三千元，時
      間應為九十四年四月間乙次）。至證人丙○○雖證稱其自
      九十四年三間某日起至同年四月十七日間每日購買海洛因
      二千元，此部分並無證據可證，本院審酌證人向被告購買
      毒品之次數頻繁，時間甚長，或係其記憶錯誤所致，殊難
      憑此即認被告有於九十四年三月間某日起至同年四月十七
      日止，販賣毒品海洛因與證人，然此並無礙證人丙○○上
      開自九十四年四月十八日起至九十四年八月二十八日向被
      告等購買毒品之真真實及可信性。
（２）觀諸證人丙○○所使用上開電話與被告庚○○與辛○○所
      使用上開電話於九十四年八月十日之通聯紀錄譯文（附於
      九十四年度監報字第００八七一號案卷第十八頁至十九頁
      ），可見證人丙○○確曾聯繫被告辛○○要求購買二千元
      數量之物，並約在亞特蘭大汽車旅館交易等情，且為被告
      庚○○及辛○○所不爭執，而證人丙○○確有施用海洛因
      等情，亦有真實姓名對照表及中山醫學大學附設醫院藥物
      濫用檢測中心確認結果之尿液檢驗報告存卷可稽（附於九
      十四年度偵字第一四五八八號案卷第九二頁至第九三頁）
      ，更可見證人丙○○結證陳稱其曾與被告辛○○、庚○○
      約在汽車旅館交易海洛因，每次購買二千元供己施用等語
      ，洵屬有據。證人丙○○偵訊所述上情，應堪採信，被告
      庚○○及辛○○上揭販賣海洛因予丙○○之犯行，應堪認
      定。證人丙○○嗣於本院證述：九十四年三月至八月間有
      施用第一級毒品，毒品向綽號細漢的人買的，綽號細漢的
      人，不是在場被告，未曾向在庭之被告購買過毒品。偵查
      中是是警察要我配合說的，我害怕才這麼說等語，與上開
      偵查中所證及通聯紀錄所示不符，且無證據可佐，顯係迴
      護被告之詞，不足採信。
２、丁○○部分：
（１）證人丁○○於警詢及偵查中分別證稱：「我施用的毒品係
      向綽號『發仔』購買，價格為一小包一千元。扣案之五包
      毒品，是今天下午五點十分左右，以五千元向發仔購買。
      我都是以行動電話撥打0000000000號電話跟他
      聯絡，我向他購買過有十幾次了。從今年（九十四年）三
      月份起開始購買。交易地點在他家附近的全家便利商店。
      發仔之居住處所在我到案時有帶同警方到他住處查詢勘查
      ，在臺中縣龍井鄉○○路一八四巷十六號。我只要打他行
      動電話告訴他需要的毒品數量及種類，他就會帶毒品出來
      賣我。交易的時間、地點是發仔指定的。我認識發仔五、
      六年了，沒有任何仇怨。他是中盤商，在他身邊有小弟幫
      他運送毒品。據我了解他有一名小弟叫辛○○，平時幫他
      運送毒品，購買交易前都要經過他過濾，確認沒有風險才
      會拿出毒品販售。發仔販毒對象都是賣給住附近的毒蟲綽
      號清雄、志明等人，因我購買毒品時，曾遇到我認識的這
      些人向他購買，遇到過好幾次向他購買。」（詳見九十四
      年八月九日臺中市警察局第一分局刑案偵查卷宗中分一刑
      字第0000000000號卷警詢筆錄第四七頁以下）
      「協助綽號發仔運送毒品之人辛○○，經我當場指認，他
      是我念四箴國中的學弟，我認識他七、八年。我向發仔購
      買過十次毒品，每次都是由辛○○幫忙發仔運送毒品。（
      問：今天下午你向發仔購買五千元的毒品時，是何人與你
      進行交易的？）也是辛○○幫忙運送毒品的。我與辛○○
      沒有仇怨。辛○○都住在綽號發仔家裡，所以要先聯絡發
      仔才能找到辛○○。發仔之住處內有發仔的父母及二名哥
      哥與辛○○等人。我知道發仔有在賣第一級毒品海洛因。
      （問：辛○○為何要幫發仔運送毒品？）因為發仔會免費
      提供毒品給辛○○施用。我進去過發仔家中，約在三年前
      去過一次，最近我都是在外面進行毒品交易，他不希望有
      人再進到他家裡面。」（詳見九十四年八月九日臺中市警
      察局第一分局刑案偵查卷宗中分一刑字第０九四０００三
      八０八號卷警詢筆錄第六六頁以下）、「我的毒品來源是
      向辛○○買的，自九十四年四、五月間起至同年七月，次
      數不超過五次，每次都是買一千元一小包海洛因。我都是
      騎車去辛○○龍井鄉新庄村的住處找他的，他會問我要拿
      多少，我都說一千元，辛○○會叫我到附近的全家便利商
      店等，約等十分鐘他就會騎車過來，將毒品交給我，我就
      給他一千元。我有打給他要買毒品，他手機是門號０九一
      五電話，但他都沒有接。（問：間隔多久會向辛○○買一
      次？）約二、三個星期。我與辛○○沒有仇怨與債務。」
      （詳見九十四年十月七日九十四年偵字第一四五八八號卷
      偵訊筆錄第六四頁），參與證人丁○○確有施用毒品海洛
      因等情，有真實姓名對照表及中山醫學大學附設醫院藥物
      濫用檢測中心確認結果之尿液檢驗報告存卷可稽（附於九
      十四年度偵字第一四五八八號案卷第五八頁至第五九頁）
      ，足見證人丁○○確有於上開時、地 (扣除其中九十四年
      六月七日出境至十日入境之日數，見內政部警政署入出境
      管理局九十四年十二月二十八日函附丁○○出國日期證明
      書，附於原審卷第二六七頁），以每小包海洛因（毛重約
      零點二公克）一千元之代價，向綽號「發仔」之被告庚○○、被告辛○○購買毒品海洛因施用。證人丁○○先後所
      述交易時間及次數雖有些許差異，且與被告庚○○及辛○○所述亦非完全相符；然證人丁○○於偵查中既明確證稱
      交易時間係自九十四年四、五月起至同年七月間某日，約
      二、三週一次，次數不超過五次，最近一次於九十四年八
      月九日施用海洛因，於八月九日下午打電話向阿發買五千
      元 (每包一千元)，由辛○○送貨等語，而被告庚○○亦
      陳稱：「我自己親自外送毒品給丁○○約二次，另被告辛○○代為外送毒品給丁○○好像只有三次」等語詳實（詳
      見上開九十四年九月八日警詢筆錄），顯見證人丁○○與
      被告等人所為交易次數尚非頻繁，而應以證人丁○○於偵
      查中所述上情，即自九十四年四月間某日起至同年八月九
      日止，以每包一千元，向被告等購買毒品五次 (第一至第
      四次，每次一千元，第五次則係五千元)較為精確可採。
      ，又證人丁○○於偵查中雖僅稱其係向被告辛○○購買毒
      品等情；惟證人丁○○前既亦供稱：「我自三年前去過被
      告庚○○及辛○○之上開住處後即未曾在進入該處，平時
      與他們交易毒品均在外面。」、「我欲購買毒品時係至辛○○龍井鄉新庄村的住處找他的，他會叫我到附近的全家
      便利商店等，約等十分鐘他就會騎車過來交易毒品。我有
      打給辛○○要買毒品，他的手機是門號０九一五電話，但
      他都沒有接。」等語在卷，可見證人丁○○前於警詢時證
      稱其係透過上開電話與被告庚○○聯絡後，由被告辛○○
      負責外出交易毒品等語，核與被告庚○○及辛○○前所為
      自白情節相符，堪可採信。
（２）至證人丁○○於原審審理時雖改稱：「警詢筆錄時是警察
      叫我講，否則要拖我去撞東西，警察叫我咬阿發。我於九
      十四年五月初回臺灣，回臺後的毒品都是人家請我用的。
      我難過跟他講都有。（問：你是否向檢察官陳稱你向辛○○購買毒品，自九十四年四、五月開始到七月，總共不超
      過五次，是不是？）是。（問：你說九十四年四、五月開
      始到九十四年七月跟辛○○買毒品？）是。（問：七月後
      你毒品來源？）跟海口那邊買的。（問：顯然你買毒品的
      對象不止辛○○，為何只講辛○○？）因為我不知道名字
      。我跟辛○○買時，他沒有跟我收錢。（問：你說你有打
      門號０九一五電話，但辛○○都沒接電話？）是。我不認
      識庚○○。（問：綽號「發仔」的人是否認識？）山上有
      很多個都叫發仔。我購買毒品的對象沒有綽號發仔的人。
      （問：你在九十四年八月九日警詢中有講一個他的真實姓
      名你不知道，但是胸部有鬼頭、背部有神明圖案的人，你
      有向這樣的人購買毒品？）警察放錄影帶給我看，問我這
      個人我認不認識，我說我不認識。（問：照你所言，九十
      四年八月九日的警詢筆錄，你所言是否實在？）都是警察
      自己在弄，我自己頭暈暈的，不實在。（問：警詢筆錄中
      你說跟發仔的人購買，九十四年十月七日在偵查中檢察官
      有問時，你說是跟辛○○購買，這二次筆錄是否正確？）
      不實在，辛○○只是免費請我用，沒有跟我收錢。」云云
      ，於本院審理時證述：我在警察局之陳述不實在，因為怕
      警察會打我，我不是跟阿發、辛○○他們買毒品，我是跟
      他們要，不用錢云云。然而，證人丁○○於警詢及偵查中
      所為上開證述，並無證據足認有遭違法取供等情，且被告
      辛○○之經濟並非寬裕，其所施用之毒品均由庚○○提供
      作為其代送毒品之對價，而庚○○每日交付其施用之海洛
      因數量為零點二公克（價值一千元），其約每五小時施用
      一次等情，復據被告庚○○及辛○○供述如前，則若非證
      人丁○○出資向被告庚○○購買毒品，而由被告辛○○負
      責交付，被告辛○○豈有能力交付毒品予證人丁○○施用
      ，卻不向證人丁○○收取費用。足見證人丁○○上開證述
      及被告辛○○辯稱其係自行無償轉讓海洛因予丁○○云云
      ，均非可取。觀諸證人丁○○同時證稱：「（問：庚○○
      是警方在九十四年九月十七日才持搜索票查獲庚○○擁有
      槍枝，及在他住處查獲毒品，他查獲的時間是在你後面，
      庚○○都還沒有出現，如果不是你講，警察怎麼會叫你咬
      他？）外面吃藥的人已經有人先被抓了，我自己這樣想的
      。（問：你之前是否叫林國興？）是。（問：你說你不認
      識庚○○，他為何知道你之前叫林國興？）證人不經思考
      即回答：因為我跟辛○○認識，可能是辛○○告訴他我叫
      林國興。（問：辛○○為什麼要告訴庚○○一個不相關的
      人叫林國興？）都住在那邊了。我與庚○○沒有關係。（
      問：如果他沒有賣你毒品，你沒有向他購買毒品，辛○○
      為何要告訴庚○○你叫林國興？）（證人不回答）。（問
      ：你怎麼知道辛○○有告訴庚○○你之前叫林國興？）我
      猜想的，因為他們住在一起。（問：你既然說不認識庚○○，為何知道他和辛○○住在一起？）我們一起都有在吸
      食毒品，跟我們在一起吸食毒品時，有提到辛○○跟一個
      發仔住在一起。（問：你不是說山上很多「發仔」，你怎
      麼知道跟辛○○住在一起的發仔就是庚○○？）（證人不
      回答）。」等語，佐以被告庚○○於原審法院行準備程序
      及審理時均陳稱：伊與友人丁○○（原名林國興）互有金
      錢借貸往來，惟互無欠款，亦無仇怨等語，益見證人丁○○不僅明知被告辛○○與綽號「發仔」之被告庚○○同住
      ，且與被告庚○○乃係熟識之友人無疑，堪認證人丁○○
      事後於原審及本院所證上情，顯係為迴護被告庚○○及辛○○所為虛偽之證述（證人丁○○涉嫌偽證部分，請檢察
      官另行處理），無可憑採；其於警詢及偵訊所述，始足採
      信，而被告庚○○及辛○○上揭販賣海洛因予丁○○之犯
      行，自堪認定。
３、壬○○部分：
    依證人壬○○於警詢及偵查中分別陳稱：「我都是與綽號志
    明的男子合夥出資，由志明向一名綽號『發仔』的男子購買
    海洛因，以每一小包海洛因一千元購買。我與志明一人出五
    百元，由他向發仔購買一小包後，再一人分一半毒品。我不
    知志明的真實姓名，但他常常自己跑到我家。因我曾與志明
    一起前往向發仔購買毒品，志明直接打電話給發仔之後，發
    仔會叫他的送貨小弟辛○○送毒品出來交貨。我不曾自己向
    發仔買過毒品，因他與我大哥黃清杰曾有不愉快，所以不賣
    我。綽號發仔就是警方提供照片所示之庚○○。就是辛○○
    替庚○○運毒交貨的沒錯。因電話聯絡都是找庚○○買毒，
    但出來交貨的都是辛○○，所以我肯定就是庚○○在賣毒品
    的。（問：你與庚○○、辛○○等二人有無仇恨或糾紛？指
    認該二人是否有誣告陷害行為？）他二人真的有在賣毒品。
    」（詳見九十四年八月十九日臺中市警察局第一分局刑案偵
    查卷宗中分一刑字第第0000000000號卷警詢筆錄
    第五四頁）、「我於九十四年四月初起至九十四年八月十九
    日有施用毒品。毒品是我將錢交給綽號志明，志明將毒品交
    給我，我們都是約在龍井的新庄村附近。（問：志明交給你
    的毒品何來？）綽號基寶的人，他的本名叫辛○○。我有看
    到二、三次，辛○○都在位於新庄村住處門前交毒品給志明
    。因我錢交給志明，我怕他會跑掉，所以都會在旁邊看。每
    次買一千元一小包毒品。我都是直接找志明。（問：有無直
    接找辛○○？）有，但辛○○都不賣給我，因為辛○○與我
    二哥黃清來有過節。我是說我聽過有一個叫發仔的有在販毒
    ，但我都沒有見過他，我只見過基寶。」（詳見九十四年十
    月二十五日九十四年偵字第一四五八八號卷偵訊筆錄第八六
    頁以下）等語，核諸被告辛○○於警詢及偵查中陳稱：「綽
    號清雄之壬○○也有向庚○○購買毒品，大部分是叫對方來
    學園路住處附近交易，後來由我送到臺中縣龍井鄉○○路與
    新興路口一家全家便利商店交易，都是購買一小包（毛重約
    零點二公克）一千元，由我收取費用後交給庚○○。」、「
    庚○○也有賣給綽號清雄，都是我送貨，約賣五次，也約在
    中沙路與新興路的全家便利商店。」等語（詳見九十四年九
    月七日警詢筆錄及同年月十四日偵訊筆錄）、以及壬○○確
    有施用毒品海洛因等情，有檢驗尿液代號與真實姓名對照表
    及中山醫學大學附設醫院藥物濫用檢測中心確認檢驗結果報
    告書（附於九十四年偵字第一四五八八號案卷第六十頁至第
    六一頁），堪認證人壬○○所施用之海洛因，確係透過綽號
    志明之人聯絡庚○○以談妥交易海洛因之時間、地點、毒品
    數量及代價後，由庚○○將海洛因交予辛○○代為交予綽號
    志明後購得，其購買次數至少五次。至證人戊○○於本院雖
    證述：認識辛○○，庚○○只有見過面，沒有向被告購買過
    毒品，認識壬○○，沒與他合資購買毒品二次，每次每人出
    五、六百元，每次購買壹仟元左右，是向綽號芭樂的人買的
    ，大約是在去年七月、八月時買的，係伊出面向芭樂買的，
    不知芭樂的真實姓名及如何聯絡，可能我與辛○○都是作油
    漆的，我去買的時候，壬○○沒有跟我一起去，也有可能是
    我與壬○○相載，在路上有碰到辛○○，有打招呼等語，與
    證人壬○○、丁○○上開證述不符，亦與被告辛○○上開所
    供不合，顯係迴護被告之詞，亦不足採信。
４、鄭青松部分：
（１）證人鄭青松二度於警詢時證稱：「我是從九十四年八月初
      起才有開始染上吸毒。最後一次吸食是在九十四年九月七
      日十一時十分許，在庚○○上開學園路住處（三樓臥室）
      內施用毒品海洛因。我所吸食之毒品海洛因都是向庚○○
      綽號阿發所購買，各以每小包一千元的價格購買。大部分
      我都是主動到他上開學園路住處找他購買。庚○○就是販
      賣毒品給我的人。我前後向庚○○買約二十次，每次購買
      約二千元。我今日即九月七日所施用的毒品海洛因係以一
      千元向庚○○購買。」（詳見九十四年九月七日臺中市警
      察局第一分局刑案偵查卷宗中分一刑字第０九四０００三
      八０七號卷警詢筆錄第二三頁）、「行動電話00000
      00000號為我所申請並使用。（問：依通信監察資料
      單所示，上開行動電話於九十四年八月九日十九時三十分
      有撥打門號０九一五行動電話係撥給何人？）是撥打給綽
      號發仔及綽號寶仔的男子，我要向他購買一級毒品海洛因
      。（問：綽號發仔的男子經你指認是否為警方所提供相片
      之庚○○？）是的，是他沒錯。（問：綽號寶仔的男子經
      你指認是否為警方所提供相片之辛○○？）是的，是他沒
      錯。我是自九十四年八月間開始，向他們購買第一級毒品
      海洛因有二十次以上，我都是撥打門號０九一五行動電話
      聯絡，該電話有時是庚○○接聽，有時是辛○○接聽，我
      們約在臺中縣沙鹿鎮亞特蘭大汽車旅館前或臺中縣龍井鄉
      新庄村加水站前交易，每次購買一至二千元之第一級毒品
      海洛因，而庚○○都是叫辛○○送毒品前來交易。最後一
      次是於九十四年九月初，由辛○○接聽電話，並由他本人
      前往沙鹿鎮亞特蘭大汽車旅館與我交易。」（詳見九十四
      年十月五日九十四年偵字第一四五八八號卷警詢筆錄第一
      ０五頁以下）等語，參諸被告庚○○及辛○○前於警詢及
      偵查時供認渠等確有販賣海洛因予鄭青松等語，另證人鄭
      青松所使用上開電話與被告庚○○所使用上開電話於九十
      四年八月九日起至同年九月六日止之聯絡次數多達二十三
      次，有原審法院依職權調閱九十四年五月初起迄至同年九
      月七日止之雙向通聯紀錄存卷可證（另附通聯紀錄案卷）
      ，以及證人鄭青松確有施用海洛因等情，有檢驗尿液代號
      與真實姓名對照表及中山醫學大學附設醫院藥物濫用檢測
      中心確認檢驗結果報告書（附於九十四年偵字第一四五八
      八號案卷第五六頁至第五七頁），足見證人鄭青松所證上
      情，顯然非虛，而與事實相符。
（２）證人鄭青松於原審法院審理時雖改稱：「在第一分局製作
      筆錄前（即九月七日），我有注射毒品，是製作筆錄幾個
      小時之前。訊問時因我有注射毒品，警方製作筆錄時叫我
      要怎樣說，否則要辦我販賣。我的毒品來源跟庚○○他們
      都沒有關係，我是跟別人買，我們是一起被抓，警察說我
      不那樣講要辦我販賣。我因涉犯搶奪罪被警察抓到後，有
      些金鍊、首飾交代不清楚，警方說要辦我強盜，警方叫我
      咬庚○○販賣，否則要辦我販賣。第一次製作警詢筆錄是
      在第一分局是九月份，製作筆錄時我和辛○○、庚○○三
      人分開，一個辦我的偵查員說我們都是在一起的，要我說
      一說，他好像是抓庚○○，否則要將我們三個人一起送。
      」云云；然查，被告庚○○及辛○○於本院行準備程序時
      既均陳稱有免費提供海洛因予鄭青松施用等情，已表露證
      人鄭青松證稱其所施用之海洛因均與被告庚○○等人無涉
      ，顯有迴護被告之情，無可採信。參以證人鄭青松復陳稱
      ：「（問：當初有無人指證你有販賣毒品？）沒有。員警
      有一個做搶奪案，一個做毒品案的筆錄，是幫我製作搶奪
      筆錄的偵查員恐嚇我，做毒品筆錄那個沒有。我為警察查
      獲二次，第一次是九十四年九月七日十一點四十分警察持
      搜索票去抓到我跟辛○○、庚○○，第二次是九十四年十
      月四日我因搶奪，在臺中市○○區○○街被查獲那次。（
      問：你說製作搶奪那次因你有吸毒，所以你有被恐嚇，十
      月五日在烏日分局製作的筆錄，因你吸毒，故此次製作的
      筆錄不是在自由意識下的陳述？）對。（問：九月七日那
      次你說那次警察沒有恐嚇你？）我是搶奪那次被抓到有被
      警恐嚇。（提示偵查卷第二二頁第一分局製作的證人警詢
      筆錄予證人，問：這份筆錄裡面警察有無恐嚇你要指認誰
      ？）只有說要辦我，沒有說要我指認誰是販賣的人，當時
      我的感覺，警察要我咬某個人。（問：所以你只咬庚○○
      ，而沒有講到辛○○？）警察說阿發就已經說了，他也說
      辛○○也承認了，我自己想警察的意思就是要我咬庚○○
      ，我就照他的意思。（問：你是否知道庚○○被抓如何做
      筆錄？）我是在他隔壁的隔壁製作筆錄，就是中間隔了二
      個偵查員的距離製作筆錄。幫我製作筆錄的警員跟製作庚○○筆錄的警員不同。我跟庚○○是同時進行筆錄製作。
      警察沒有說我賣毒品，警察意思就是要我指認。（問：警
      察說了哪些話或做何舉動讓你感覺警察有上開意思？）警
      察拿了一些證人的筆錄在我面前翻，說這麼多人指認了，
      叫我老實講，不然三個要一起辦。」等語，證人鄭青松對
      其究係於何次製作警詢筆錄時，如何遭員警威脅等情所述
      前後矛盾，且警員既係分別同時對證人鄭青松及被告二人
      進行訊問，並未提出有何證人指證鄭青松亦涉有販賣毒品
      罪嫌之證據，豈能以被告庚○○及辛○○業已供認犯行，
      倘若證人鄭青松不予指認，將一併移送證人共同販賣毒品
      之罪嫌等情威脅證人鄭青松，致鄭青松因自行臆測員警之
      意，而誤指被告二人犯罪。堪認證人鄭青松前於警詢時證
      稱其係於上開時、地，向被告庚○○及辛○○購買海洛因
      等語，堪予採信。至於其購買之次數究為何，依證人鄭青
      松所述（證稱約二十次或至少二十次），佐以上開通聯紀
      錄之通話次數（二十三次），可見自九十四年八月九日至
      同年九月六日確實聯絡密集繁多，就次數已無從詳予計算
      ，自應為有利於被告之認定，認至少有二十次。另一次即
      最後於九十四年九月七日交易部分，因當日員警查獲時，
      僅自證人鄭青松身上扣得現金，未自被告庚○○及辛○○
      扣得任何現款等情，有搜索扣押筆錄足參，是以，被告辛○○陳稱當日僅談妥交易價格為一千元及數量零點一公克
      ，並交付毒品予鄭青松先行施用，然尚未收取款項等語，
      應可採信。
５、羅至廷部分：
（１）證人羅至廷於警詢中證稱：「行動電話00000000
      00號為我本人使用。（依通信監察資料單所示上開行動
      電話於九十四年八月二十六日十四時五十二分二十六秒、
      、同年九月一日十三時三十三分五十八秒、同年九月四日
      二十二時十八分有撥打門號０九一五行動電話，係做何事
      ？）我是給綽號基寶之男子及綽號叔仔之男子，是要向他
      們購買一級毒品海洛因。綽號基寶之男子就是警方所提供
      之辛○○照片。綽號叔仔之男子就是警方所提供之庚○○
      照片。我是自九十四年一月開始就向庚○○購買一級毒品
      海洛因吸食，次數太多了我也記不起，我都是打上開０九
      一五的電話向庚○○聯絡購買海洛因，雙方在約定在山上
      （犁份地區）交貨，（一手交錢，一手交貨），都是約不
      同的地點，次數太多交易的地點我已經忘記了，每一次我
      都購買一千元之海洛因吸食，而庚○○都是叫辛○○送貨
      ，與我交易。我最後一次向庚○○及辛○○購買海洛因係
      於九十四年九月四日下午十四時許，在臺中市○○路與福
      聯街口與辛○○交易海洛因一小包，我當時向庚○○買了
      一千元海洛因一小包吸食，雙方約定交易地點，由辛○○
      親自送貨（海洛因）與我交易，一手交錢，一手交貨。」
      （詳見九十四年十月五日九十四年偵字第一四五八八號卷
      警詢筆錄第一一０頁以下）、「（問：向基寶拿毒品是否
      從九十四年一月開始到被查獲時？期間共拿幾次？）大概
      有十次。都是基寶拿給我，都約在叔仔住處附近，有時在
      瑞聯天地那邊交貨。叔仔住處附近是指臺中縣大肚鄉中四
      箴國中靠近後門的地方。」等語在卷，且核與被告庚○○
      前於警詢中、辛○○於警詢及偵查中所供上情（詳見渠等
      九十四年十月二十四日筆錄）相符，另有上開電話之監察
      通聯紀錄譯文存卷可參（詳見九十四年十月二十八日烏警
      偵字第０九四００五五一三九號案卷第十七頁至十九頁）
      ，堪認證人羅至廷確有於上開時、地，事先以電話聯絡方
      式，向被告庚○○及辛○○購買海洛因至少十次之事實。
（２）雖證人羅至廷於原審法院審理時改稱：「（問：九十四年
      八月二十六日下午二點五十二分二十六秒、九月一日下午
      一點三十三分五十八秒、九月四日晚上十點十八分，你是
      否以0000000000號電話打到00000000
      00號行動電話？）有。忘了對方何人接聽。（後稱：我
      打上開行動電話是辛○○跟我講的），我是找基寶，我毒
      癮發作要問他看看有沒有毒品。叔仔我不認識。我不知道
      庚○○是誰。（問：但你警詢筆錄說「叔仔」就是庚○○
      ？）那是警察說的。（問：你在烏日分局警詢筆錄中所言
      實在否？）那時我毒癮發作，警察嚇我。（問：你有無跟
      庚○○購買過毒品？）沒有，我不認識他。基寶就是辛○○。實際上我有從基寶那邊拿到海洛因。（問：你有無向
      基寶買海洛因？）每次都是他請我，沒有跟我拿錢。我不
      認識叔仔。除了跟基寶拿海洛因外，我沒跟別人拿，都向
      基寶拿。（（問：你是不是打門號０九一五電話去買海洛
      因？提示九十四年度聲監續字第八四九號通訊監察書監聽
      譯文內容予證人）不是，（後稱：是）。（問：基寶交付
      你毒品十次中有無向你收錢？）沒有，我要拿錢給他，他
      就說不用。」云云，與被告庚○○及辛○○事後所辯情節
      相符；惟查，被告辛○○顯無資力足以免費提供海洛因予
      他人 (含證人羅至廷)施用等情，如前述 (見丁○○部分
      之說明)，且證人羅至廷陳稱：「（問：第一次都免費使
      用了，為何之後的電話中都還要說三張、二張？）我每次
      都有跟他說要買多少錢，但他每次都拿毒品給我就走了，
      沒有跟我拿錢。」云云，顯不合常理，可見證人羅至廷上
      開所言，係為維護被告辛○○所為之不實陳述，無足憑取
      。
（３）另者，證人羅至廷於原審雖稱其不認識叔仔、庚○○，其
      撥打上開電話均係辛○○接聽云云；然而，證人羅至廷亦
      證稱：「我撥打上開０九一五行動電話係欲買毒品，在通
      聯紀錄中說的三張、二張是指錢，一張就是一千元，三張
      就是三千元。（問：你共打了三次？二次是不同人接聽，
      一次是基寶、一次是叔仔接的？）是有這些通話內容，有
      一次不是基寶接的，他們那邊很多人，不知是誰接的。（
      問：你那時是買海洛因半錢四千五百元？）對，他那時是
      這樣跟我說。（問：警詢中你說你從九十四年一月開始就
      有打門號０九一五電話去買海洛因，雙方約在山上（犁份
      地區）交貨，是否你講的？）我沒講這些話，警察問我，
      我說對。上開時間、電話是警察說的。（問：你不認識叔
      仔，為何知道他住在四箴國中附近？）是基寶告訴我有叔
      仔這人，基寶不是住這裡，但為何人都在這裡，我就問他
      是誰住這裡，他說是叔仔住在這裡。（問：基寶交付毒品
      的加水站在哪？）加水站就是叔仔住處的代號。」等語，
      而被告庚○○及辛○○亦均供稱上開電話係由渠等共同使
      用，未出借他人等情，可見證人羅至廷撥打電話欲購買海
      洛因時，被告辛○○及庚○○均曾接聽上開電話，並與羅
      至廷談妥交易海洛因之事宜，再由被告辛○○負責交貨及
      收款，依證人羅至廷係長期撥打上開電話聯絡購買毒品事
      宜，並曾與被告辛○○以外之人談妥交易內容，衡情出售
      毒品者均極為小心謹慎，非任意尋找買主，若非熟識之人
      則不隨意於電話中談及交易事宜，遑論從事實際交易，倘
      非證人羅至廷確與被告庚○○相識，並為購買海洛因之熟
      客，被告庚○○當無於電話中與其談妥交易事宜之可能，
      。證人羅至廷不僅知悉叔仔此人，且對於叔仔與辛○○同
      住於四箴國中附近，以及叔仔即為庚○○一節，均知之甚
      詳，容無疑義。證人羅至廷於原審法院所述，顯非可採，
      應以其於警詢時所述，較可採信。
６、洪銘偉部分：
（１）證人洪銘偉於警詢時證稱：「行動電話00000000
      00號及00－0000000號市內電話是為我本人有
      時使用。（問：依通信監察資料單所示上開行動電話於九
      十四年九月三日七時二十六分及十二時三十四分，兩次撥
      打撥給門號０九一五行動電話，做何事？）我是撥給綽號
      基寶之男子，是要向他購買海洛因。（問：通信監察資料
      單所示上開市內電話於九十四年九月三日二十一時二十二
      分，亦有撥打上開０九一五行動電話，係做何事？）我是
      撥給綽號基寶之男子，是要向他購買海洛因。綽號基寶的
      男子就是辛○○沒錯。我是自九十四年八月份開始向辛○○購買海洛因吸食，大約買了七至八次不等，我都是打上
      開０九一五電話向辛○○聯絡購買海洛因，雙方再約定在
      山上（犁份地區）交貨，（一手交錢，一手交貨），都是
      約不同的地點，次數太多交易的地點我已經忘記了，每一
      次我都購買一千元至二千元不等之海洛因吸食，都是辛○○與我交易。我最後一次向辛○○購買海洛因係於九十四
      年九月三日下午十三時許，在臺中縣龍井鄉新庄村與辛○○交易一級毒品海洛因一小包吸食，雙方約定交易地點，
      由辛○○親自送海洛因與我交易，一手交錢，一手交貨。
      」（詳見九十四年十月五日九十四年偵字第一四五八八號
      卷警詢筆錄第九五頁以下），參以被告辛○○於警訊時供
      承：有販賣毒海洛因毒品與洪偉銘等語，被告庚○○對洪
      偉銘打電話向其與辛○○購買海洛因之通聯紀錄亦無意見
      ，及證人洪銘偉自九十四年八月二十三日起至同年九月六
      日止，復使用其上開行動電話及市內電話與被告庚○○及
      辛○○所使用之上開０九一五行動電話聯絡頻繁，次數多
      達四十餘次，有原審法院依職權調閱之雙向通聯紀錄可證
      （另附通聯紀錄案卷），可見證人洪銘偉確有向被告等購
      買海洛因施用之情事。至證人洪銘偉對其每次購買海洛因
      之代價雖未確認，僅稱係一千元至二千元不等，然被告庚○○與辛○○前既曾陳稱其等大多係以每次一千元價格出
      售海洛因等語在卷，應以有利於被告之認定，認證人洪銘
      偉購買之代價為每次一千元。另證人洪偉銘購買之次數，
      應以證人於原審所述向被告辛○○調過五次以內毒品為有
      利被告之認定。
（２）證人洪銘偉於原審雖證述：係請辛○○幫忙調毒品云云，
      然證人洪銘偉乃係向被告辛○○及庚○○購買海洛因，並
      非調貨，被告庚○○及辛○○有因此賺取利潤等情，業經
      被告庚○○於警詢、辛○○於警詢及偵查時供認渠等係以
      半兩約十八公克海洛因以七萬五千元購入後，再以零點二
      公克海洛因一千元之價格售出等語屬實（見九十四年十月
      二十四日筆錄），復有上開電話申請資料及電話通聯譯文
      （詳見九十四年十月二十八日烏警偵字第０九四００五五
      一三八號案卷第十六頁至第十八頁）存卷足佐，而證人洪
      銘偉於原審法院審理時亦證稱：「通聯紀錄裡面你有說好
      啦不要太離譜，基寶回答，我有離譜過嗎，是何意思？）
      之前他交付的毒品重量不夠，例如以三千元買一公克的毒
      品，他只交給我零點五公克。（問：你有看過基寶跟人家
      調貨，付給別人多少錢過？）沒有。（問：你說你沒有毒
      品時會跟基寶說，請他幫你調貨，那基寶有無跟你調過毒
      品？）沒有。」等語，堪認證人洪偉銘係向被告購買毒品
      。至證人洪銘偉於警詢時雖未陳稱其施用之海洛因係向被
      告庚○○購買，於原審法院審理時亦陳稱其不認識被告庚○○等語；然而，被告庚○○及辛○○既前均供認販賣予
      洪銘偉之海洛因係被告庚○○所有，電話由被告辛○○接
      聽後，由被告庚○○交付毒品予被告辛○○交予證人洪銘
      偉，並收取款項後交予被告庚○○收執，足見證人洪銘偉
      雖不知被告辛○○係向何人取得海洛因販售，然仍無礙於
      被告庚○○與辛○○確有共同販賣海洛因予洪銘偉等情之
      認定。
７、陳永成部分：
    證人陳永成於原審法院審理時證稱：「（問：你在烏日分局
    製作的警詢筆錄是否看過？）有。（問：警詢筆錄中你說有
    打０九一五的行動電話，那天總共打了幾次？）一、二次，
    我是要找阿弟仔，我不知他的真實姓名，我是要跟他拿毒品
    。我知道叔仔，但不知他是誰，我沒有電話跟他接洽過。那
    天實際上跟我講電話的是阿弟。（問：烏日分局製作的警詢
    筆錄中你說自九十四年一月開始就跟庚○○購買毒品吸食，
    次數太多記不清楚，筆錄所說是否實在？）我是跟阿弟買毒
    品，庚○○我沒有看過，因為我買的次數太多，筆錄中我記
    得我是說我從一月開始施用並購買毒品，是警察說叔仔就是
    庚○○。（問：你有無跟庚○○買過毒品？）他沒有拿出來
    給我，我沒有看過庚○○。在場的被告「庚○○」我沒看過
    。（問：十月三日在烏日分局是否連續製作二份筆錄？）是
    。（問：下午五點是指認阿弟跟叔仔販毒，下午五點四十分
    是指認阿水販毒？）是。（問：二次是指認在不同的時間跟
    不同的對象購買毒品？）我是跟叔仔、阿水購買毒品。我購
    買毒品是向叔仔購買，人我沒有見過，但警察說這支電話就
    是叔仔的。我向叔仔購買海洛因，時間就如我在警詢中所言
    九十四年一月至同年八月，每次一千元，多重我不知道。（
    問：你說你向叔仔購買毒品多次，為何沒有見過這個人？）
    都是阿弟拿出來的。（問：十月三日下午五點的警詢筆錄，
    警察持0000000000號電話譯文問你打這支電話做
    什麼，你回答是跟阿弟、叔仔購買，你那時是不知道他們的
    真實姓名，所以說他們的綽號？）是。我有看過警詢筆錄，
    警察有照我的陳述記載綽號，後來警察有拿照片讓我指認，
    我指認的情形，警察有據實記載。阿弟送海洛因出來，我們
    都約在山上，就是臺中港遊園路那邊。（問：總共跟阿弟、
    叔仔買過幾次？）不一定，有時一星期一次，有時二星期一
    次，都是打電話給叔仔，由阿弟送出來。（問：上開行動電
    話你說都是阿弟接電話，檢察官問你，你表示是打電話給叔
    仔，由阿弟送出來，實情如何？）叔仔也有接電話，阿弟也
    有接電話，叔仔接電話時都是叫阿弟送出來。（問：剛才問
    你叔仔有無接電話，你說沒有？）可能是我說漏了。（問：
    到底叔仔在電話中有無跟你接洽過？）有，曾經講過。（問
    ：問你打電話過去如何是叔仔接的，你都如何說？）叫他叔
    仔，並問他有沒有，並說價格，「一個」表示一千元。（問
    ：他有無說他要叫誰送過去？）沒有，送過來的不是叔仔，
    是阿弟，錢交給阿弟。（問：是否曾經先拿到毒品，錢事後
    給阿弟？）不曾如此。我說的阿弟是在場的被告辛○○，我
    沒見過庚○○。（問：你說在電話中跟叔仔說過電話，出來
    的不是叔仔，你如何知悉？）因為電話中他有說他是叔仔，
    出來跟我接洽毒品的人，他的聲音跟電話中不一樣，我判斷
    得出來是不同的二個人。（問：你現在在庭上已聽到庚○○
    的聲音，他的聲音是否就是電話中的「叔仔」的聲音？）是
    。」等語，與其於警訊中所述：「行動電話0000000
    000號是我本人使用。（問：通信監察資料單所示上開行
    動電話於九十四年八月十五日十九時二十二分三十七秒有撥
    打門號０九一五行動電話，係做何事？）是我撥給給綽號『
    阿弟』之男子及綽號『叔仔』之男子，是要向他們購買海洛
    因。綽號阿弟之男子是辛○○沒錯。綽號叔仔之男子是庚○○沒錯。我是自九十四年一月開始就向庚○○購買海洛因吸
    食，次數太多了我也記不起，我都是打上開０九一五電話向
    庚○○聯絡購買海洛因，雙方在約定在山上（犁份地區）交
    貨，一手交錢，一手交貨，都是約不同的地點，次數太多交
    易的地點，我已忘了，每一次我都購買一千元至二千元不等
    之海洛因吸食，而庚○○都是叫辛○○送貨，並與我交易。
    我最後一次向庚○○及辛○○購買海洛因係於九十四年八月
    十五日下午二十時許，在臺中縣龍井鄉○○街與中港路口與
    辛○○交易海洛因一小包，我當時向庚○○買了二千元海洛
    因一小包吸食，雙方約定交易地點，由辛○○親自送海洛因
    與我交易，一手交錢，一手交貨。」等語（詳見九十四年十
    月三日九十四年偵字第一四五八八號卷警詢筆錄第一００頁
    以下）及被告庚○○及辛○○前所為自白相符，且有雙向通
    聯紀錄及電話通聯譯文存卷可考（見九十四年十月二十八日
    烏警偵字第０九四００五五一三七號案卷第十七頁），堪認
    屬實。至證人陳永成向被告陳進阿及辛○○購買海洛因之次
    數，因次數太多，時間太久，致證人陳永成已無法明確證述
    ，爰以有利於被告即自九十四年一月三十一日起至同年八月
    十五日止，二週購買一次為計，足認至少為十五次。
８、甲○○部分：
    證人甲○○於警詢中陳稱：「我最後一次施用海洛因是九十
    四年八月三十一日，我施用之海洛因是向一名叫基寶所購買
    。每次都是我打電話給他後，約好地點當場交易。以一小包
    一千元。（問：現警方提供一名男子辛○○相片供你指認，
    是否為你所稱綽號基寶之男子？另又提供一名綽號叔仔或發
    仔，你是否認識？）是的。我不認識。我是用我之前一支0
    000000000號行動電話打給基寶約時間、地點後當
    場交易。門號０九一五電話是基寶的，因我每次打這號碼都
    是他接聽的。約二至三次。時間地點均由他決定。」（詳見
    九十四年九月二十九日九十四年偵字第一四五八八號卷警詢
    筆錄第一二一頁以下）等語，並有九十四年八月七日起至同
    年八月二十八日止之雙向通聯紀錄及九十四年八月七日電話
    通聯譯文（詳見九十四年十一月十八日烏警偵字第０九四０
    ０五五一四二號案卷第十八頁）存卷可佐，堪認屬實。參以
    被告庚○○曾陳稱：「對通聯紀錄及譯文沒有意見，是我叫
    辛○○去交易販賣海洛因。」等語（詳見九十四年十月二十
    四日警詢筆錄）、被告辛○○於警詢及偵查中陳稱：「甲○○每次都購買一千元海洛因，通聯紀錄所示之電話由我接聽
    ，由我攜帶海洛因前往交付。」、「我是幫庚○○送海洛因
    給買受人，我收的錢都交回去給庚○○。毒品交易地點都在
    臺中市○○路普濟寺、沙鹿鎮○○路附近亞特蘭大汽車旅館
    、全家便利商店及庚○○住處巷口之投幣式加水站。」等語
    （見九十四年十月二十四日警詢筆錄及同年九月八日偵訊筆
    錄），足認證人甲○○所施用之海洛因，確係以上開電話聯
    絡辛○○以談妥交易海洛因之時間、地點、毒品數量及代價
    後，由庚○○將海洛因交予辛○○代為交付而購得，其購買
    次數至少二次，每次一千元。
９、證人己○○部分：
    證人己○○前於警詢時證稱：「我有使用過0000000
    000號行動電話。（問：你於九十四年八月二十二日二十
    二時三十八分有無以上開行動電話撥打給00000000
    00號行動電話給綽號基寶之男子購買毒品？）沒有。（問
    ：現在警方當場播放該捲錄音帶供你聽，錄音帶中自稱是國
    清之男子是否為你本人？）是我本人無誤。警方提供辛○○
    之刑案相片供我當場指認，相片中之人確實為綽號基寶之男
    子。我向辛○○購買海洛因毒品一次。我是打辛○○之上開
    ０九一五行動電話後再約定地點交易。我購買海洛因一小包
    一千元。」等語（詳見九十四年九月二十九日九十四年偵字
    第一四五八八號卷警詢筆錄第一一六頁以下），並有雙向通
    聯紀錄及電話通聯譯文（詳見九十四年十一月九日烏警偵字
    第０九四００五五一四０號案卷第二０頁）存卷可佐。參以
    被告庚○○於警詢時供稱：「對上開電話通聯紀錄及譯文沒
    有意見，是我叫辛○○去交易販賣海洛因。」等語（詳見九
    十四年十月二十四日警詢筆錄）、被告辛○○於警詢及偵查
    中陳稱：「己○○是購買一千元海洛因，通聯紀錄所示之電
    話由我接聽，由我攜帶海洛因前往交付。」、「我是幫庚○○送海洛因給買受人，我收的錢都交回去給庚○○。毒品交
    易地點都在臺中市○○路普濟寺、沙鹿鎮○○路附近亞特蘭
    大汽車旅館、全家便利商店及庚○○住處巷口之投幣式加水
    站。」等語（詳見九十四年十月二十四日警詢筆錄及同年九
    月八日偵訊筆錄），被告等確有販賣海洛因予己○○一次之
    犯行，應可認定。至證人己○○於本院雖證述：九十四年八
    月時，有施用海洛因，施用的毒品向大胖買的，大胖非在庭
    被告，沒有向被告二人購買過毒品，警訊時是警察叫我說要
    跟被告買的等語，與其上開訊中所述不符，亦與被告庚○○
    、辛○○上開警訊供述及電話通聯譯文所示不合，顯係迴護
    被告之詞，不足憑採。
(三)此外，並有被告庚○○所有之海洛因二包（毛重十四點八公
    克）、分裝夾鏈袋三十八個及電子磅秤一個扣案可稽，而上
    開扣案之海洛因經送驗結果，確均係海洛因無訛，共淨重十
    三點三六公克，空包裝重一點五一公克，純質淨重二點三九
    公克，有法務部調查局九十四年十二月一日調科壹字第一二
    ０零一六八一０號鑑驗通知書存卷足佐（詳見本院案卷第一
    一九頁），益徵被告庚○○及辛○○確有上開販賣海洛因之
    犯行無疑。雖被告庚○○事後辯稱上開海洛因係供己施用云
    云；然上開扣案之毒品海洛因及扣案物係供被告庚○○販賣
    之用等情，既據被告庚○○於警詢中、辛○○於警詢及偵查
    中供明：「我每次都是買半兩重海洛因七萬五千元，再分裝
    成一小包，以一千元價格販賣。」、「查獲之海洛因有要販
    賣，也有供自己施用。磅秤是庚○○拿來磅藥的，夾鏈袋是
    庚○○拿來分裝要販賣用的。」等語詳實，被告庚○○如以
    每小包零點二公克零售出售，市價顯可達十餘萬元，而淨賺
    取販入價格一倍之利潤。況且，迄為警查獲當日，被告庚○○仍有以持有之海洛因販售予鄭青松等人如上所述，被告庚○○事後辯稱上開扣案之海洛因僅供自己施用云云，尚難遽
    信，扣案海洛因亦足為被告庚○○及辛○○所為本件販賣海
    洛因犯行之佐證。參以被告販賣海洛因予他人，而每位購買
    者每次所需之海洛因重量不一，每次或一千至三千元不等，
    自須以電子磅秤秤重，復以夾鏈袋分裝海洛因，再其以上開
    門號之行動電話聯繫海洛因買賣事宜，是上開扣案之電子磅
    秤及分裝夾鏈袋，應係被告庚○○所有，供販賣海洛因所用
    及預備供販賣海洛因所用之物無疑，均足為被告庚○○及辛○○販賣海洛因犯行之佐證。
(四)再參諸海洛因價格昂貴，為政府明令禁止非法持有買賣之毒
    品，且販賣海洛因之法定刑度為死刑、無期徒刑，刑責甚重
    ，又販賣海洛因既係違法行為，當非可公然為之，亦無公定
    價格，且容易分裝、以葡萄糖粉末等稀釋純度，並增減份量
    ，而每次買賣之價量，可能隨時依雙方關係深淺、資力、需
    求量及對行情之認知、來源是否充裕、查緝是否嚴謹、購買
    者被查獲時供述購買對象之可能風險之評估等情形，而異其
    標準，非可一概而論；販賣之利得，除被告坦承犯行或價量
    俱臻明確外，委難察得實情，販賣之人從價差或量差中牟利
    之方式雖異，其意圖營利之販賣行為則同一，被告庚○○、
    辛○○倘無利可圖，自無甘冒違法重責而從事原價交易之理
    。而本件據被告庚○○及辛○○前於警詢、偵查時供明被告
    庚○○販入與售出海洛因間，價差或量差之情形，即被告庚○○約可獲取販入價格一倍之利潤，堪認被告庚○○及辛○○確有販賣上開海洛因以營利犯意及行為。綜上所述，此部
    分事證明確，被告庚○○及辛○○上開所辯亦係脫卸之詞，
    均不足採，渠等上述販賣海洛因之犯，亦堪認定。另並查無
    因被告等之供述毒品來源而破獲上手之情事，併予敘明。
二、被告庚○○部分論罪：
(一)按九十四年二月二日修正公布，九十五年七月一日施行之刑
    法第三十三條第五款規定：罰金新台幣一千元以上，以百
    元計算之，與修正前之規定比較，修正前之規定於被告較有
    利，依刑法第二條第一項規定，應適用修正前之規定。修
    正後第五十六條廢除連續犯之規定，比較修正前後之規定，
    修正前之規定有於被告二人，依法應適用修正前之規定。
    修正後刑法第六十二條前段規定：對於未發覺之罪自首受裁
    判者，得減輕其刑，與修正前之規定相較，修正前之規定有
    利被告庚○○，依法應適用修正前之規定。修正後之刑法
    第四十二條第三項規定，易服勞役以新台幣一千元、二千元
    或三千元折算壹日，但易服勞役期限不得逾一年。罰金總額
    折算逾一年之日數者，以以罰金總額與一年之日數比例折算
    。比較修正前後之規定，修正前之規定，對被告庚○○有利
    ，修正後之規定對被告辛○○有利，依法分別適用對渠等有
    利之規定。修正後之刑法第五十一條第五款規定：宣告多
    數有期徒刑者，．．．但不得逾三十年，比較修正前後之規
    定，修正前之規定於被告等較有利，依法應適用修正前之規
    定。修正後之刑法第六十四條第二項規定，死刑減輕者為
    無期徒刑，第六十五條第二項規定，無期徒刑減輕者為二十
    年以上十五年以下有期徒刑，比較修正前後之規定，修正前
    之規定有利於被告，依法均應適用修正前之規定。
(二)核被告庚○○於上揭時、地，未經許可，受託寄藏槍、彈之
    行為，分別係犯修正後槍砲彈藥刀械管制條例第七條第四項
    之未經許可，寄藏制式手槍罪、同條例第八條第四項之未經
    許可，寄藏可發射子彈具有殺傷力之改造手槍罪、同條例第
    十二條第四項之未經許可，寄藏子彈罪（按被告行為後槍砲
    彈藥刀械管制條例於九十四年一月二十六日修正公布，將第
    十一條廢除，併入第八條，因寄藏後保管本身之持有行為係
    行為之繼續，不生新舊法比較問題，應適用新修正之規定，
    公訴人誤為持有，尚有未洽，因係同一條款爰不變更起訴法
    條）。被告庚○○寄藏上開槍、彈之行為，當然均包含持有
    性質，持有行為應為寄藏行為所吸收，均不另論科。被告庚○○以一寄藏行為觸犯前開三罪，為想像競合犯，應依刑法
    第五十五條第一項前段之規定從一重之同條例第七條第四項
    之未經許可，寄藏制式手槍罪處斷。至檢察官移送併案審理
    （九十四年度偵字第一八九一三號）即受託寄藏仿ＦＮ廠一
    九一０號型半自動手槍製造之金屬玩具手槍，換裝土造金屬
    槍管改造而成之改造手槍一支（槍枝編號：0000000
    000號）及具直徑約八點九六ｍｍ金屬彈頭而有殺傷力之
    土造子彈三顆（採樣一顆試射）部分之犯罪事實，雖未據公
    訴人起訴，然此部分與起訴判罪之寄藏槍、彈犯罪事實，既
    有想像競合犯之裁判上一罪關係如上述，為起訴效力所及，
    本院自應併予審理。被告庚○○在上開犯罪未發覺前，向該
    管公務員自首而受裁判，應依修正前刑法第六十二條前段規
    定減輕其刑。
(三)按海洛因為毒品危害防制條例第二條第二項第一款所規定之
    第一級毒品，核被告庚○○販賣海洛因予丙○○等九人，係
    犯毒品危害防制條例第四條第一項之販賣第一級毒品罪。被
    告庚○○為販賣而先後持有第一級毒品海洛因之低度行為，
    為販賣之高度行為所吸收，不另論科。被告庚○○就上開販
    賣海洛因之犯行，與被告辛○○間，有犯意聯絡及行為分擔
    ，為共同正犯 (此部分修正後之刑法第二十八條規定：共同
    實行，僅係文字之修正，於被告並無有利之情形，應逕適用
    修正後之規定)。被告庚○○先後多次販賣第一級毒品海洛
    因予丙○○等九人，所為時間緊接，犯構成要件相同之罪，
    顯係基於概括犯意反覆為之，為連續犯，依修正前刑第五十
    六條之規定，論以一罪 (因該罪之法定刑係死刑或無期徒刑
    ，依法不得加重)。至檢察官移送併案審理（九十四年度偵
    字第一八０四九號、第一八０五六號、第一八０五三號、第
    一九三八七號、第一九０七九號、第一九四六０號、九十五
    年度偵字第六五三五號）即販賣海洛因予鄭青松、甲○○、
    己○○、羅至廷、洪銘偉、陳永成、丁○○部分及販賣與壬○○四次之事實，因與公訴人起訴判罪部分，或為事實上同
    一或為連續犯之裁判上一罪關係，本院自應併予審理。至被
    告庚○○並無另於九十四年三月間某日起至同年四月十七日
    止，與被告辛○○共同販賣海洛因予丙○○之犯行如上述，
    因公訴人認此部分與起訴判罪部分，有為連續犯之裁判上一
    罪關係，爰不另為無罪之諭知。
(四)被告庚○○前於九十二年因毒品危害防制條例案件，經台灣
    台中地方法院於九十二年十月二十七日，以九十二年度訴字
    第二一０一號判處有期徒刑十月確定，而於九十三年十月二
    十七日縮短期滿執行完畢，有臺灣臺中地方法院檢察署刑案
    資料查註紀錄表及臺灣高等法院被告全國前案紀錄表在卷可
    按，其於受有期徒刑執行完畢後五年以內故意再犯本件有期
    徒刑以上之罪，均為累犯，應依刑法前第四十七條規定 (依
    修正前後之規定均構成累犯，修正後之規定於被告並無較有
    利之情形，依刑法第二條第一項，應適用修正前之規定 )，
    就上開違反槍砲彈藥刀械管制條例部分，加重其刑，並先加
    後減 (自首)；至販賣第一級毒品部分，因其法定本刑為死
    刑或無期徒刑，依法不得加重其刑。被告庚○○上開所犯未
    經許可寄藏制式手槍罪及販賣第一級毒品罪二罪間，犯意各
    別，行為互殊，應予分論併罰。原審就被告庚○○違反槍砲
    彈藥刀械管制條例部分審酌被告庚○○寄藏槍、彈之數量甚
    多，對社會治安有重大危害，然未持槍犯案及其犯罪後之態
    度等一切情狀，依法量處有期徒刑捌年，併科罰金新台幣三
    百萬元，並諭知罰金如易服勞役，以罰金總額與六個月之日
    數比例折算。扣案如附表所示之槍、彈 (即仿ＳＩＧＳＡＵ
    ＥＲ廠Ｐ二二０型半自動手槍製造之金屬玩具手槍，更換土
    造金屬槍管改造而成之改造手槍二支（槍枝管制編號：00
    00000000號及0000000000號，含彈匣二
    個）、比利時ＦＮ廠製造Ｈｉ－Ｐｏｗｅｒ型口徑九ｍｍ（
    九乘十九ｍｍ）之制式半自動手槍一支（槍枝管制編號：0
    000000000號，含彈匣二個，槍號為Ｔ00000
    00號）、口徑九ｍｍ（九乘十九ｍｍ）之制式子彈二十一
    顆（另採樣之十顆已試射完畢，故失其違禁物之性質）、直
    徑約九ｍｍ之金屬彈頭之改造子彈十三顆（採樣之六顆已試
    射完畢，故失其違禁物之性質）、仿ＦＮ廠一九一０號型半
    自動手槍製造之金屬玩具手槍，換裝土造金屬槍管改造而成
    之改造手槍一支（槍枝編號：0000000000號）及
    直徑約八點九六ｍｍ金屬彈頭而有殺傷力之土造子彈二顆（
    採樣之一顆已試射完畢，失其違禁物之性質）)，均係違禁
    物，依刑法第三十八條第一項第一款之規定，宣告沒收，扣
    案之木質音箱一個，係被告庚○○所有，供寄藏上開槍、彈
    所用之物，業據被告庚○○供承在卷，依刑法第三十八條第
    一項第二款規定宣告沒收。另扣案之皮包一只，非被告庚○○所有之物，業據被告陳明在卷，亦非違禁物，是不另為沒
    收之諭知，核其認事、用法、量刑均無不當，被告庚○○以
    原審量刑過重為由對此部分上訴，核無理由，應予駁回。原
    審就被告庚○○販賣海洛因部分論科固非無見，惟查未就被
    告自九十四年八月間 (至八月九日止)販賣海洛因與證人丁○○之犯行併審，漏未就被告販賣海洛因使用之00000
    00000號行動電話諭知沒收，均有未洽，被告此部分上
    訴否認犯罪雖無理由，然原審此部分判決既有如上未當之處
    ，應由本院將其撤銷改判，爰審酌被告為圖不法利得，連續
    多次販賣毒品海洛因，時間甚長，對象甚多，次數頻繁，所
    為對社會之危害甚巨，及其犯罪後之態度等一切情狀，量處
    如主文第二項所示之刑，就併科罰金部分諭知易服勞役之折
    算標準，並依刑法第三十七條第一項之規定 (此部分依主刑
    適用之法律)，宣告褫奪公權終身。另扣案之電子磅秤一台
    、包裝袋四十個，係被告庚○○所有，供其上開販賣海洛因
    之犯行所用或預備之物，業據被告辛○○陳稱在卷（已如前
    述），依刑法第三十八條第一項第二款規定宣告沒收。至扣
    案之海洛因二包（淨重十三點三六公克，純質淨重二點三九
    公克，不合包裝袋），則係毒品危害防制條例第二條所管制
    之第一級毒品，是應依同條例第十八條第一項前段，宣告沒
    收銷燬之。被告庚○○用以聯絡交易海洛因之門號0000
    000000號行動電話一具，係共犯辛○○所有，供被告
    等販賣毒品使用，依毒品危害防制條例第十九條第一項規定
    宣告沒收，如不能沒收，追徵其價額。販賣海洛因所得為十
    四萬四千元，依同條例第十九條第一項規定，宣告沒收，如
    全部或一部不能沒收時，以其財產抵償之。並就上訴駁回及
    撤銷改判部分，依法定其應執行刑。
三、被告辛○○部分論罪：
(一)核被告辛○○於上開時、地，未經許可，持有土造子彈之行
    為，係違反修正後槍砲彈藥刀械管制條例第十二條第四項之
    未經許可，持有子彈罪。
(二)按海洛因為毒品危害防制條例第二條第二項第一款所規定之
    第一級毒品，核被告辛○○販賣海洛因予丙○○等九人之行
    為，係犯毒品危害防制條例第四條第一項之販賣第一級毒品
    罪。被告辛○○販賣而先後持有第一級毒品海洛因之低度行
    為，為販賣之高度行為所吸收，不另論科。被告辛○○就上
    開販賣海洛因之犯行，與被告庚○○間，有犯意聯絡及行為
    分擔，為共同正犯 (適用修正後刑法第二十八條規定 )。其
    先後多次販賣第一級毒品海洛因之犯行，所為時間緊接，犯
    構成要件相同之罪，顯係基於概括犯意反覆為之，為連續犯
    ，依修正前刑法第五十六條之規定，論以一罪，因該罪之法
    定刑係死刑或無期徒刑，依刑法第六十四條第一項及第六十
    五條第一項規定，均不得加重。至檢察官移送併案審理（九
    十四年度偵字第一八０四九號、第一八０五六號、第一八０
    五三號、第一九三八七號、第一九０七九號、第一九四六０
    號、九十五年度偵字第六五三五號）即販賣海洛因予鄭青松
    、甲○○、己○○、羅至廷、洪銘偉、陳永成、丁○○部分
    及清雄四次之事實，與公訴人起訴判罪之犯罪事實，或為事
    實上同一或為連續犯之裁判上一罪關係，本院自應併予審理
    。至被告辛○○並無另於九十四年三月間某日起至同年四月
    十六日止，與被告庚○○共同販賣海洛因予丙○○之犯行如
    前述，因公訴人認此部分與起訴判罪之販賣海洛因犯罪事實
    ，有連續犯之裁判上一罪關係，爰不另為無罪之諭知。
(三)被告辛○○前於九十二年因毒品危害防制條例案件，經台灣
    台中地方法院於九十二年九月二十二日，以九十二年度訴字
    第一九四二號判處有期徒刑八月確定，而於九十三年十月二
    十三日縮短期滿執行完畢，有臺灣臺中地方法院檢察署刑案
    資料查註紀錄表及臺灣高等法院被告全國前案紀錄表在卷可
    按，其於受有期徒刑執行完畢後五年以內故意再犯本件有期
    徒刑以上之罪，均為累犯，應依修正前刑法第四十七條規定
    ，就上開違反槍砲彈藥刀械管制條例部分，加重其刑；就販
    賣第一級毒品部分，因其法定本刑為死刑或無期徒刑，依法
    不得加重其刑，爰不予加重。被告辛○○上開所犯未經許可
    寄藏子彈罪及販賣第一級毒品罪二罪間，犯意各別，行為互
    殊，應予分論併罰。被告辛○○因寄居被告庚○○之住處，
    為貪圖自被告庚○○處取得供己施用之少量海洛因，始共犯
    本件販賣毒品海洛因之犯行，並無其他利得，所為情輕法重
    ，犯罪之情狀顯可憫恕，縱科以法定最低度刑無期徒刑，仍
    嫌過重，爰依修正後刑法第五十九條之規定 (按修正後刑法
    第五十九條係法院酌減審認標準之明文化規定，無比較輕重
    之問題)，就其販賣海洛因之犯行部分，酌減其刑。原審就
    被告辛○○部分論科固非無見，惟查被告辛○○僅係受託
    將上開子彈三顆攜至其與被告庚○○共同居住之遊園南路住
    處放置，自非寄藏，原審誤為寄藏，尚有未洽，未就被告
    自九十四年八月間 (至八月九日止)販賣海洛因與證人丁○○之犯行併審，漏未就被告販賣海洛因使用之000000
    0000號行動電話諭知沒收，亦有未洽，被告辛○○上訴
    否認犯罪雖無理由，惟原審判決既有如上未當之處，應由本
    院將其撤銷改判，爰審酌被告辛○○持有子彈之數量僅有三
    顆，對社會治安之危害非鉅，亦未持以犯案，販賣海洛因之
    對象多，次數頻繁，期間長達數月，所生危害甚鉅，然所得
    利益僅係向被告庚○○索取供己施用之海洛因，多次於警詢
    及偵查中對其販賣海洛因毒品之犯行，供認不諱，雖事後於
    法院審理時翻異前詞，惟態度尚稱良好等一切情狀，分別量
    處如主文第五項所示之刑，並定其應執行之刑，併就併科罰
    金部分諭知易服勞役之折算標準。至扣案之具直徑約八點九
    六ｍｍ金屬彈頭而有殺傷力之土造子彈二顆（另採樣之一顆
    已試射完畢，失其違禁物之性質），均係違禁物，依刑法第
    三十八條第一項第一款之規定，宣告沒收。另扣案之電子磅
    秤一台、包裝袋四十個，係共犯庚○○所有，供渠等共同販
    賣海洛因之犯行所用或預備之物，業據被告辛○○陳稱在卷
    （已如前述），爰依刑法第三十八條第一項第二款規定宣告
    沒收。扣案之海洛因二包（共淨重十三點三六公克，純質淨
    重二點三九公克，不含包裝袋），係毒品危害防制條例第二
    條所管制之第一級毒品，應依同條例第十八條第一項前段，
    宣告沒收銷燬之。至被告辛○○所有用以聯絡交易海洛因之
    門號0000000000號行動機具，依同法第十九條第
    一項規定宣告沒收，如不能沒收時，追徵其價額。再被告辛○○與庚○○共同販賣海洛因予丙○○等人之所得十四萬四
    千元，應依同條例第十九條第一項規定，宣告沒收，如全部
    或一部不能沒收時，以其財產抵償之。
丁、據上論斷，應依刑事訴訟法第三百六十九條第一項前段、第
    三百六十四條、第三百六十八條、第二百九十九條第一項前
    段、毒品危害防制條例第四條第一項、第十八條第一項前段
    、第十九條第一項、槍砲彈藥刀械管制條例第七條第四項、
    第八條第四項、第十二條第四項、刑法第二條第一項、第十
    一條前段、第二十八條、第五十六條 (修正前)、第五十五
    條前段、第四十七條 (修正前)、第六十二條前段 (修正前)
    、第五十一條第四款、第五款 (修正前)、第五十九條、第
    三十七條第一項、第四十二條第三項前段、第四十二條第三
    項(修正前)、第三十八條第一項第一款、第二款，判決如主
    文。
    本案經檢察官乙○○到庭執行職務。
中　　華　　民　　國　　96　　年　　5　　月　　3  　　日
            刑事第九庭    審判長法　官　陳　筱　珮
                                法　官  余  仕  明
                                法　官  康  應  龍
上列正本證明與原本無異。
如不服本判決應於收受送達後十日內向本院提出上訴書狀，其未
述上訴之理由者並得於提起上訴後十日內向本院補提理由書 (
均須按他造當事人之人數附繕本)。
                                書記官  姚  錫  鈞
中　　華　　民　　國　　96　　年　　5 　　月　　7 　　日
附表一：
仿ＳＩＧＳＡＵＥＲ廠Ｐ二二０型半自動手槍製造之金屬玩具手
槍，更換土造金屬槍管改造而成之改造手槍貳支（槍枝管制編號
：0000000000號及0000000000號，含彈匣
貳個）、比利時ＦＮ廠製造Ｈｉ－Ｐｏｗｅｒ型口徑九ｍｍ（九
乘十九ｍｍ）之制式半自動手槍壹支（槍枝管制編號：0000
000000號，含彈匣貳個，槍號為Ｔ0000000號）、
仿ＦＮ廠一九一０型半自動手槍製造之金屬玩具手槍，換裝土造
金屬槍管改造而成之改造手槍壹支（槍枝管制編號：00000
00000號，含彈匣一個）、口徑九ｍｍ（九乘十九ｍｍ）之
制式子彈貳拾壹顆、直徑約九ｍｍ金屬彈頭之改造子彈拾參顆、
口徑八點九六ｍｍ土造子彈貳顆。
